臺灣高等法院刑事判決　　　　　　 95年度上更(一)字第225號
上　訴　人　臺灣桃園地方法院檢察署檢察官
上　訴　人
即　被　告　丙○○
選任辯護人　呂福元律師
　　　　　　陳玉民律師
　　　　　　吳展旭律師
被　　　告　張琨鴻（原名乙○○）
上　訴　人
即　被　告　甲○○
選任辯護人　蔡文燦律師
　　　　　　劉　楷律師
上列上訴人因被告等違反貪污治罪條例等案件，不服臺灣桃園地
方法院90年度訴字第400號，中華民國92年9月12日第一審判決（
起訴案號：臺灣桃園地方法院檢察署88年度偵字第5385號、89年
度偵字第19361號、90年度偵字第1761號），提起上訴，判決後
經最高法院發回更審，本院判決如下：
    主  文
原判決關於丙○○、張琨鴻、及甲○○部分均撤銷。
丙○○依據法令從事公務之人員，對於非主管或監督之事務，利
用身分圖利，處有期徒刑柒年，褫奪公權伍年，所得新台幣壹仟
萬元應予追繳沒收，如全部或一部無法追繳沒收時，以其財產抵
償之。又依據法令從事公務之人員，對於違背職務之行為，收受
賄賂，累犯，處有期徒刑拾壹年，褫奪公權捌年，所得新台幣貳
佰萬元應予追繳沒收，如全部或一部無法追繳沒收時，以其財產
抵償之。應執行有期徒刑拾伍年，褫奪公權捌年，所得新台幣壹
仟貳佰萬元應予追繳沒收，如全部或一部無法追繳沒收時，以其
財產抵償之。
張琨鴻對於依據法令從事公務之人員，關於違背職務之行為，交
付賄賂，處有期徒刑柒月。
甲○○依據法令從事公務之人員，對於非主管或監督之事務，利
用身分圖私人不法之利益，處有期徒刑陸年，褫奪公權肆年，所
得新台幣肆佰萬元應予追繳沒收，如全部或一部無法追繳沒收時
，以其財產抵償之。
    事  實
一、丙○○前曾於民國83年間因瀆職案件，經本院判處有期徒刑
    6月確定，於86年1月16日易科罰金執行完畢。其於85年擔任
    桃園縣議員，有審查桃園縣政府預算、決算、議案及發言質
    詢桃園縣政府首長、官員之政策之權，嗣於87年3月1日起擔
    任平鎮市（前為平鎮鄉，現改制為平鎮市）市長，綜理平鎮
    市政務，並指揮監督所屬機關及員工，均為依據法令從事公
    務之人員。緣平鎮市公所前曾於78年11月29日、80年10月15
    日，分別由當時鄉長陳進祥、莊玉光，依序與泰機工業股份
    有限公司（下稱泰機公司）、三大開發股份有限公司（下稱
    三大公司）分別簽訂焚化爐興建契約，約定由平鎮市公所提
    供桃園縣平鎮市鎮第三一五之五、三一七、三一八之一
    、三一八之二、三一九、三二０、三二０之一、三二一、三
    二一之一、三二一之三、三二二之三共計十一筆面積約五百
    坪之土地，由泰機公司、三大公司在其上興建焚化爐（一座
    兩爐）後，無償贈與平鎮市公所使用。嗣泰機公司、三大公
    司分別於84年7月8日、7月6日，將上開契約之權利義務移轉
    與勇烽工業股份有限公司（下稱勇烽公司）承受。惟焚化爐
    建造完成後，因燃燒功能不彰，遲遲未能通過桃園縣政府環
    境保護局（下簡稱環保局）審查合格，無從取得「（廢棄物
    ）代清除、處理業許可證」、「固定污染源操作許可證」，
    依廢棄物清理法第20條、空氣污染防制法第24條、固定污染
    源設置變更及操作許可辦法第15條、公民營廢棄物清除處理
    機構管理輔導辦法第3條（已於91年10月9日廢止）等規定，
    不能開爐操作，以致焚化爐閒置未使用。
二、85年間，勇烽公司副董事長張琨鴻（當時名字為乙○○）見
    焚化爐遲遲未能開爐運作，無法向平鎮市公所請領垃圾處理
    費用，不堪損失，為求焚化爐能順利運作起見，乃決定透過
    時任桃園縣議員之丙○○，向平鎮市市長莊玉光遊說，使焚
    化爐及早運轉。丙○○對於上開焚化爐申請案，雖非其主管
    或監督之職務，然見有機可乘，竟基於以其桃園縣議員身分
    圖利之犯意，向張琨鴻表示可代向莊玉光遊說，使焚化爐能
    儘快過關運作，並以需錢打點相關人事為由，要求新台幣（
    下同）一千萬元公關費之不法利益。張琨鴻評估後認為可行
    ，遂轉回勇烽公司，在取得合夥人即科達環保工程股份有限
    公司（於86年6月結束營業，下簡稱科達公司）之股東李登
    紀、林藤雄、李福祿、陳秋熟及李清華等人同意後，於85年
    9月10日，由張琨鴻自李登紀設於台灣中小企業銀行（下稱
    中小企銀）龍潭分行，帳號00000000000號帳戶內提領五百
    萬元，另於同年9月16日，自科達公司設於中小企銀龍潭分
    行，帳號00000000000號帳戶內提領五百萬元，合共一千萬
    元後，按丙○○指示，於85年10月23日前之10月間某日，在
    平鎮市焚化場勇烽公司二樓辦公室內，將一千萬元交予不知
    情之葉春塗、葉春連收受。再由葉春塗將一千萬元全數帶回
    家中，於隔日將款項交予丙○○。嗣丙○○雖未向莊玉光遊
    說，然其於86年間當選平鎮市市長，李登紀等人鑒於丙○○
    之市長身分，認為事有轉寰餘地，遂未向丙○○催討該筆款
    項。
三、87年間，丙○○時任平鎮市市長，為解決平鎮市垃圾過多之
    問題，而經不知情之桃園縣環保局局長呂鴻光、職員周鴻文
    、邱國福等人建議，由平鎮市公所向勇烽公司租用焚化爐或
    取得產權，依廢棄物清理法第20條、固定污染源設置變更及
    操作許可辦法第14條第1項等規定，即得以核備代替申請「
    （廢棄物）代清除、處理業許可證」，僅需取得「固定污染
    源操作許可證」，即可開爐運作。丙○○得知上情，又另行
    起意，以平鎮市公所可向勇烽公司承租焚化爐，並以上開作
    業方式，協助焚化爐取得「固定污染源操作許可證」開爐運
    作，勇烽公司得藉此向平鎮市公所請領垃圾處理費用為由，
    向張琨鴻要求插入勇烽公司百分之二十至三十之乾股。張琨
    鴻經計算後認不敷成本，予以拒絕，雙方交涉結果，期約在
    勇烽公司承包處理平鎮市公所之垃圾後，由丙○○按勇烽公
    司實際處理垃圾量，從垃圾處理費中抽取每公噸二百八十元
    之賄賂；丙○○並要求張琨鴻先行支付賄款二百萬元，明言
    再由葉春塗轉知張琨鴻付款方式。張琨鴻雖明知此前已給付
    丙○○一千萬元，然急於使焚化爐運作以便收回成本，仍予
    應允。雙方期約已定，丙○○遂以平鎮市公所名義，於88
    年2月3日，與勇烽公司訂立「平鎮市緊急處理垃圾承租焚化
    爐合約書」，向勇烽公司承租焚化爐，租期自88年2月8日起
    至88年6月30日止，並於88年2月6日預付六百萬元租用費予
    勇烽公司；另於88年2月8日以平市清字第4443號函，向桃
    園縣政府環保局申請核發焚化爐之「固定污染源操作許可證
    」，丙○○並知申請核發焚化爐之「固定污染源操作許可證
    」時，需置有甲級清除技術人員至少一人，才能獲准取得「
    固定污染源操作許可證」，其明知平鎮市公所並未聘請林泳
    舟、蕭怡珍，其為順利申請取得「固定污染源操作許可證」
    ，竟特別於上揭88年2月8日平市清字第4443號公函中記載
    「本所於88年2月6日聘僱領有行政院環保署核發之【甲級廢
    棄物處理技術員】資格證書之林泳舟、蕭怡珍二員，負責焚
    化爐之操作」之不實事項而行使，此違背職務之行為並足以
    生損害於桃園縣政府是否准許核發「固定污染源操作許可證
    」之判斷；他方面勇烽公司則撤回原先申請，使承辦之桃園
    縣政府環保局公務員施重光誤認焚化爐為平鎮市公所所有使
    用，免予審核其工廠登記證、公司執照及營利事業登記證等
    文件，而於88年6月15日據以核發「固定污染源操作許可證
    」（嗣桃園縣政府環保局查察結果，認為焚化爐為勇烽公司
    所有，而於89年6月26日以府環二字第345531號函撤銷上開
    操作許可）。張琨鴻亦依約於88年2月8日，指示不知情之葉
    春塗，自勇烽公司設於桃園平鎮市農會，帳號000000000號
    帳戶中，匯款一百萬元至不知情之葉萬谷所有，新竹區中小
    企銀內壢分行之00000000000號帳戶後，由丙○○另行委請
    葉春塗支取，交給丙○○使用；另於同日自上開勇烽公司帳
    戶，匯款一百萬元至不知情之游元文所有，新竹企業銀行中
    壢新明分行之00000000000號帳戶，而代丙○○清償先前丙
    ○○、葉正林投資之營泰建設公司、通營建設公司向游元文
    借款100萬現金，而積欠游元文之一百萬元債務，而以此方
    式，對於丙○○關於違背職務之行為，交付賄賂200萬元。
    至於雙方原先期約之抽成部分，則因張琨鴻已無力付款，遂
    不了了之。
四、甲○○自87年8月起，擔任桃園縣平鎮市市民代表會（ 下簡
    稱平鎮市市代會）主席，有審查平鎮市公所預算、決算、議
    案及發言質詢平鎮市公所首長、官員之政策之權，亦為依據
    法令從事公務之人員。其有見於焚化爐未能合法開爐運作，
    且焚化爐試燒結果不彰，在當地引起民怨，他方面勇烽公司
    又不堪焚化爐閒置虧損，急欲運作焚化爐，向平鎮市公所請
    領垃圾處理費用，認為其間有利可圖，雖明知焚化爐一案並
    非其主管或監督之職務，仍基於以其平鎮市市代會主席身分
    圖利之犯意，於88年5月間，透過丙○○向張琨鴻表示：需
    錢打點市代會內之市代表，以消弭市代會內反對焚化爐運作
    之聲浪等語。經丙○○轉知張琨鴻後，張琨鴻乃於88年5月
    間，以勇烽公司員工「陳立生」名義，簽發面額均為一百萬
    元，發票日依序為88年7月31日、88年8月31日、88年9月30
    日、88年10月31日，票號各為L0000000、L0000000、L00000
    00、L0000000之郵局支票四張，依丙○○指示，攜往平鎮市
    義興里活動中心旁，交予不知情之游禮龍轉交丙○○後，再
    由丙○○交予甲○○。甲○○取得上開四張支票後，即委請
    不知情之游禮龍，於88年5月27日，持上開四張支票中之L00
    00000號、L0000000號及L0000000號等三張支票，向前任市
    代會主席謝長斐調現，而由謝長婓簽發其所有由華南商業銀
    行核發，面額二百七十一萬元之72940號即期支票一張，交
    予游禮龍於當日兌領現金後，將款項交予甲○○。嗣該三張
    支票經謝長斐提示結果，L0000000號、L0000000號二張支票
    均獲兌現，L0000000號支票則連續退票無法兌現，謝長斐乃
    要求甲○○處理，經甲○○自行簽發支票，向謝長斐換回該
    張支票後，再由甲○○要求張琨鴻，於88年10月31日，偕甲
    ○○之司機葉禮棋至平鎮市農會領取現金一百萬元後，向甲
    ○○換回該張支票。至所餘之一張L0000000號支票，則於88
    年6月9日上午，由張琨鴻按丙○○指示，自行至平鎮市農會
    領取一百萬元現金後前往平鎮市公所，向甲○○換回該張支
    票，甲○○因此向張琨鴻收取四百萬元之不法利益。
五、案經鍾曾娟慧告發，及桃園縣調查站移送台灣桃園地方法院
    檢察署檢察官偵查起訴。
    理  由
壹、有罪部分：
一、被告丙○○、甲○○等人之辯解：
  (一)上訴人即被告丙○○否認上揭圖利一千萬元、受賄二百萬元
    等事實，辯稱：我沒有叫葉春塗、葉春連去向乙○○收一千
    萬元，也沒有叫乙○○匯款到葉萬谷、游元文帳戶，所有和
    勇烽公司和解、租用及延長焚化爐合約，都是因為平鎮市迫
    切需要解決垃圾問題，而且這些作為，都經過平鎮市內部各
    科室人員組成之垃圾處理小組開會決議云云。
  (二)上訴人即被告甲○○亦否認有何圖利四百萬元犯行，辯稱：
    是乙○○將支票拿給我，請我向謝長斐代為調現，而且支票
    只有三張，不是四張云云。
二、經查：
  (一)被告丙○○圖得一千萬元不法利益部分：
  1.平鎮市公所於78年11月29日，與泰機公司簽訂焚化爐興建契
    約，約定由平鎮市公所提供桃園縣平鎮市鎮第三一五之
    五、三一七、三一八之一、三一八之二、三一九、三二０、
    三二０之一、三二一、三二一之一、三二一之三、三二二之
    三共計十一筆面積約五百坪之土地，由泰機公司、三大公司
    在其上興建焚化爐後，無償贈與予平鎮市公所使用。嗣泰機
    公司、三大公司將上開契約之權利義務，分別於84年7月8日
    、7月6日移轉與勇烽公司承受。惟焚化爐建造完成後，因燃
    燒功能不彰，遲遲未能通過桃園縣政府環保局審查合格，無
    法取得「（廢棄物）代清除、處理業許可證」及「固定污染
    源操作許可證」，而無從開爐運作，以致焚化爐閒置經年等
    事實，為被告丙○○、甲○○、張琨鴻、邱榮華四人陳明屬
    實，並有平鎮市公所88年6月29日88平市清字第18865號函暨
    所附興建合約、工程合約，及勇烽公司與泰機公司、三大公
    司之相關合約附卷可稽（偵字第5385號卷第116頁、106至10
    9頁、131至133頁、137至138頁）。
  2.被告丙○○於85年9月間，向被告張琨鴻表示可代向當時市
    長莊玉光遊說，使勇烽公司早日運作營利等語，並向張琨鴻
    索求一千萬元公關費用，經張琨鴻返回勇烽公司，與股東李
    登紀、林藤雄、李福祿、陳秋熟、李清華等人開會決定同意
    後，由丙○○透過葉春塗、葉春連，向張琨鴻取得一千萬元
    公關費之事實，有下列事證可稽：
  (1)被告張琨鴻於調查中指稱：設置平鎮焚化爐收入支出明細內
    載「公關一千萬元」是勇烽公司為承作焚燒垃圾業務，曾央
    請時任桃園縣議員之丙○○向當時平鎮市市長莊玉光遊說，
    丙○○應允並要求一千萬元公關費，我當時因財務困難遂向
    科達公司董事長李登紀報告，李登紀同意並在某日提領一千
    萬元至平鎮焚化場辦公室，交由丙○○指定的葉春塗、葉春
    連。丙○○沒有遊說莊玉光成功，他也沒有退還一千萬元，
    李登紀原先欲向丙○○催討，後因丙○○選上平鎮市長而未
    再催討等語（偵字第19361號卷第169頁、247頁反面），張
    琨鴻於偵查（偵字第19361號卷第71頁反面、247頁反面）及
    原審均為相同供述（原審卷二第10至12頁）。
  (2)證人葉春塗在調查及偵查中先後指稱：當時丙○○要求我和
    葉春連一起至勇烽公司焚化爐辦公室，我問丙○○去該公司
    處理何事，丙○○表示你去了就知道，因此我就和葉春連一
    起至勇烽公司焚化爐辦公室，乙○○（即張琨鴻）拿了約一
    千萬元現金交予我，並告知我將該一千萬元轉交予丙○○，
    我接受該筆現款後就開車回家，並將一千萬元妥藏在家中，
    事後丙○○聯絡我要至我住所拿該筆一千萬元現金，隨即開
    車到我家附近，我將一千萬元全數拿到他車上，他就開車離
    去；李清華、葉秀蘭是我去拿錢在場之人，葉春連不願將錢
    拿回去，所以由我拿回去，丙○○是隔日來拿等語（偵字第
    19361號卷第219頁、220頁反面、221頁反面）。證人葉春連
    在調查、偵查中先後陳稱：我記得85年10月間的某日，葉春
    塗向我表示焚化爐有事，約我一起去勇烽公司焚化爐辦公室
    ，我乃搭乘葉春塗駕駛之車共同前往，我和葉春塗到勇烽公
    司焚化爐辦公室後，乙○○拿了兩袋現金交予葉春塗，葉春
    塗要我幫忙提其中一袋至車上，隨即驅車離開該辦公室，葉
    春塗在車上曾告知我前開兩袋現金是公司的錢，不久之後葉
    春塗載我回家，他帶著兩袋現金開車離去，當時尚有李清華
    、乙○○和乙○○的哥哥張步漳在場；我記得當時有三人在
    場，乙○○、李清華，至於（另一人是）張步漳或葉秀蘭我
    印象比較模糊，當時乙○○在辦公室時告訴我麻煩我把東西
    交給葉議員即丙○○，我就坐葉春塗車離開，我到家後先下
    車，後續的由葉春塗自己處理等語（偵字第19361號卷第279
    頁反面、28 3頁反面、284頁）。葉春塗、葉春連在原審審
    理時，並均為相同供述（原審卷一第89至93頁）。
  (3)證人即勇烽公司股東李清華在調查及原審審理時陳稱：本人
    知道此事，乙○○曾在事先告知本人此項公關支出提議，作
    為打點焚化爐試爐免遭取締之用，公司在召開部分股東開會
    後，同意支付，在籌措及提領一千萬元現金後，分為兩袋，
    交由乙○○，並由其在平鎮焚化爐辦公室二樓其辦公室，親
    自交給葉春塗、葉春連兩人，再由二人轉交給丙○○。科達
    公司確實交付一千萬元的公關費用作為打點焚化爐之用，‧
    ‧‧交款時本人雖未在場，但卻曾看到葉春塗、葉春連自辦
    公室開車離去，「設置平鎮市焚化爐收入、支出明細」是我
    太太陳姵璇登載的等語（偵字第19361號卷第264頁反面、26
    5頁、原審卷一第118至120頁） 。證人即科達公司股東林藤
    雄在調查中亦稱：乙○○（關於一千萬元）的供述是事實，
    為使焚化爐能早日正常運作，科達公司部分股東曾特別召開
    過股東會議，研議利用送公關費，以達焚化爐早日運作目的
    。當時我個人出國在外未參加，但一千萬元送出後，李清華
    有告訴本人已送出公關費等語（偵字第19361號卷第270頁反
    面）。
  (4)證人陳姵璇在調查中陳稱：「設置平鎮焚化爐收入、支出明
    細」是我寫的，用途是作為公司結束營業時，供股東瞭解在
    成立期間財務收支狀況，本明細表是以公司總帳作為登載之
    依據，內載「公關00000000」指公關費用一千萬元，是作為
    科達公司支付丙○○縣議員的公關費用，此筆費用提出和接
    洽均出自乙○○‧‧‧有關一千萬元公關費我是依實際支出
    記載 ，其中在公司總帳第三及第四頁記載85年9月10日自乙
    存提現五百萬元 ，及85年9月16日自活儲提現五百萬元葉老
    闆修繕費 ，另在公司總帳第23頁應付帳款中記載85年9月11
    日葉老闆貸方五百萬元，意指答應支付丙○○一千萬元，於
    85年9月10日提領五百萬元 ，在帳面上尚欠丙○○五百萬元
    ；85年9月16日付葉老闆五百萬元，意指85年9月16日從科達
    公司提領五百萬元支付，我之所以會雙重記載，是個人作帳
    習慣，並非有二千萬元支出等語（偵字第19361號卷第266頁
    反面、267頁反面）。
  (5)此外並有陳姵璇書寫之「設置平鎮焚化爐收入、支出明細」
    一張、勇烽公司帳簿一份、科達公司籌備處存摺一份、李登
    紀存摺一份、臺灣銀行活期存款客戶異動資料表一份、臺灣
    企銀活期存款客戶異動資料一份扣案可資佐證（附件35、36
    、37、38、39、40，見外放證物）。
  (6)經核被告張琨鴻上開自白，與證人葉春連、葉春塗、李清華
    、陳佩璇所述之股東決議、取款、送款及記帳等相關情節，
    均屬相符，且有上開物證可考，佐以上開支出明細較少事前
    偽做之可能性，足認被告張琨鴻之自白屬實；被告丙○○確
    有向張琨鴻收取一千萬元公關費之事實。至被告張琨鴻於本
    院改稱葉春塗將一千萬元拿給鄧鴻章，鄧鴻章說他把一千萬
    元拿給三大公司李先生，有交一張收據給我（詳本院上訴審
    卷一第319頁），並提出三大公司85年11月1日出具收到勇烽
    公司交付購買平鎮市焚化爐之部分價金一千萬元之收據一紙
    （本院上訴審卷第343頁）云云，惟質之證人鄧鴻章供稱：
    該收據係93年8月10日交給乙○○等語（本院上訴審卷一第
    448頁）。惟觀被告張琨鴻將一千萬元交給葉春塗、葉春連
    要渠等轉交被告丙○○，衡諸常理，葉春塗絕無擅自作主將
    該一千萬元交給鄧鴻章之理；況葉春塗若確有將該一千萬元
    交給鄧鴻章並於85年11月1日轉交三大公司李春銅，鄧鴻章
    豈有延至93年8月10日才該上開收據交給被告張琨鴻之理？
    且葉春塗倘真將該一千萬元交給鄧鴻章，何以葉春塗於調查
    、偵查及原審均不供出此段情節，且於本院審理時葉春塗、
    葉春連均避不出庭對質，準此足徵該收據顯係意圖為被告丙
    ○○脫罪而臨訟杜撰之物。是被告張琨鴻所供及鄧鴻章所證
    葉春塗將一千萬元交給鄧鴻章交付李春銅云云，顯不足採信
    。
  3.按縣（市）議會之職權，依臺灣省各縣市議會組織規程準則
    第19條規定如左：議決縣（市）規章；議決縣（市）預
    算；議決縣（市）特別稅課、臨時稅課及附加稅課；議
    決縣（市）財產之處分；議決縣（市）政府組織規程及所
    屬事業機構組織規程；議決縣（市）政府提案事項；審
    議縣（市）決算之審核報告；議決縣（市）議員提案事項
    ；接受人民請願；及其他依法律、中央法規或省自治法
    規賦函之職權。依上規定，縣市議會係以集體表決之方式行
    使職權，個別組成份子之縣市議員並無個人之單獨權限可言
    ，亦無對任何具體事項自行裁量之權限，惟縣市議員之質詢
    或決議，既係在議會中，直接針對縣市政府官員之決策或政
    務施行而來，縱該質詢或決議對縣市政府並無法律上之拘束
    力，然事實上之影響力殆不可免。是所謂之一千萬元公關費
    ，實係被告張琨鴻用請被告丙○○利用其桃園縣議員身分所
    產生之影響力，協助向平鎮市公所說項，被告丙○○自係利
    用其身分圖利。
  4.就此部分犯罪事實，被告丙○○及其辯護人雖辯稱略以(1)最
    迫切解決平鎮市垃圾問題者，應係平鎮市長莊玉光，勇烽公
    司不尋求平鎮市長莊玉光支持，竟花費一千萬元鉅款，透過
    時任桃園縣議員之被告丙○○，迂迴向平鎮市長莊玉光遊說
    ，難認符合一般經驗法則；被告丙○○係縣議員，並非平鎮
    市民代表會主席或代表，對平鎮市公所無監督或建議權，如
    何向市長莊玉光遊說；(2)被告丙○○於85年間擔任縣議員，
    果有向勇烽公司索取一千萬元之公關費，亦應指示新任助理
    取款，豈有指示與自己無何關係之葉春塗、葉春連取款之理
    ；(3)被告丙○○與其兄葉步富，與證人葉春塗、葉春塗之兄
    葉正林之間，因投資「台北新都工地」衍生金錢糾紛，葉春
    塗並於88年10月26日、10月31日、11月8日 ，與不明人士持
    槍至被告丙○○之公司恐嚇、毀損，葉正林亦帶人置評鎮市
    公所前灑冥紙抗議，可見葉春塗與被告丙○○間有鉅額金錢
    糾紛，彼此積怨甚深，有挾怨報復之可能云云。(4)既約定交
    款日期，即無提早二、三十日向銀行提領鉅款置於家中，平
    白損失利息及徒增被偷、盜風險之理；勇烽公司交付一千萬
    元賄款過程有違常情；(5)證人葉春塗、葉春連二人果有接受
    被告丙○○指示，至勇烽公司焚化場收取一千萬元公關費，
    其二人就取款過程之陳述，竟彼此歧異，且差異頗大，實令
    人難以置信；證人葉春塗於勇烽公司平鎮焚化場二樓辦公室
    ，接受被告乙○○現金一千萬元後，其間，曾將該款搬上其
    車內，復攜入其住處妥藏，再搬上被告丙○○車內，交與被
    告丙○○，已多次目擊該款之外包裝，對該現金一千萬元究
    係用何物包裝，應印象清晰；一千萬元究係裝成一袋或二袋
    、用手提袋或紙袋或麻袋包裝，張琨鴻、葉春塗、葉春連三
    人供述，均互不一致，顯有瑕疵；就交款時間，證人葉春塗
    稱在中午飯前；證人葉春連稱在下午三時之後，兩者相距三
    小時，其二人供述明顯矛盾；(6)證人葉春連為勇烽公司之股
    東，與該公司另一股東李清華，彼此熟識，對於勇烽公司交
    付一千萬元予伊及葉春塗時，李清華有無在場，應不致混淆
    ；葉秀蘭係勇烽公司平鎮焚化場之會計，證人葉春塗稱交款
    時葉秀蘭在場，惟葉秀蘭於偵查中卻稱伊不清楚一千萬元公
    關費之事；關於被告張琨鴻交付一千萬元予葉春塗及葉春連
    時，有何人在場乙節，張琨鴻、葉春塗及葉春連三人之供述
    ，彼此互不一致；(7)勇烽公司於85年9月10日、9月16日各領
    出五百萬元後，於交付葉春塗及葉春連之前，該款究係由何
    人保管，張琨鴻、李清華二人供述，互不一致；(8)勇烽公司
    支付一千萬元公關費，已達其實收資本額一千八百萬元之百
    分五十五．六，應屬該公司重大之事項，竟不知該公關費一
    千萬元之付款日期，嗣於發現被告丙○○並未向平鎮市長莊
    玉光遊說，亦未要求返還，要難採信；被告張琨鴻對為何未
    向被告丙○○催討一千萬元之原因，或稱被告丙○○主動提
    出和解，平鎮市公所同意不要求勇烽公司拆屋還地等語，或
    稱原先欲向被告丙○○催討，後因被告選上平鎮市長，認事
    有轉寰餘地，則未再催討等語，前後供述不一。(9)公訴人提
    出之證據中，存摺僅能證明提款之事實，不足以證明該款之
    去向，亦即不能證明係交付給被告丙○○收受云云。
  5.惟查：(1)被告張琨鴻於調查中供稱：伊係透過丙○○之宗親
    而認識丙○○，當時丙○○知道伊承購平鎮焚化爐，好意為
    伊引見當時平鎮市市長莊玉光並欲促成其公司之焚化爐能為
    平鎮市公所處理垃圾（偵字第19361號卷第60頁反面），準
    此可見被告張琨鴻係先認識被告丙○○，且被告丙○○展現
    欲促成勇烽公司之焚化爐能為平鎮市公所處理垃圾事宜之意
    ，被告張琨鴻因而相信被告丙○○所說「可代向莊玉光遊說
    ，使焚化爐能儘快過關運作，並需錢打點相關人事」之話，
    而交付被告丙○○一千萬元公關費，此舉並無悖離常理。蓋
    縣議員、鄉長為民意代表或公職人員，一般人易認為縣議員
    與鄉長間較易溝通，彼此間較易關說，是被告張琨鴻希望透
    過時任桃園縣議員之被告丙○○，向平鎮市長莊玉光遊說，
    此舉並未違反一般經驗法則。(2)被告丙○○要指定何人向被
    告張琨鴻取款一千萬元，被告丙○○自有其考量，並非一定
    要指定其助理為之。(3)證據之證明力，由法院自由判斷；證
    人所作先後不同之證言，何者為可採，事實審法院本得參酌
    其他相關證據為自由之判斷，苟無違經驗法則，即難指為違
    法，此觀刑事訴訟法第155條第1項、最高法院72年台上字第
    3976號判例可資參照。相關被告張琨鴻關於給付被告丙○○
    一千萬元公關費之自白，何以可採？本院已詳敘其理由如前
    ，而證人葉春塗、葉春連二人在原審所述，就取得一千萬元
    之包裝，及取款時間究竟為當日上午或下午等細節，雖彼此
    確有出入，然此或因取款一事與葉春塗、葉春連並無切身之
    利害關係，二人就此種細節並無清晰記憶，乃信口編造，或
    為時日過久，渠等記憶有誤之故，甚或有意避重就輕，以撇
    清自身之故。與前述有罪事證相較，尤其前述有罪事證中，
    非僅止於相關當事人之陳述，尚且包括渠等事前作帳、提款
    之文書記錄，顯非在日後為誣陷被告丙○○，可得偽做而來
    ，是證人上開陳述之瑕疵，仍不足憑以為有利於被告丙○○
    之認定。同理，辯護人指稱張琨鴻對一千萬元來源所述不盡
    一致，又或證人葉秀蘭陳稱不知該一千萬元之事，或證人李
    清華陳稱取款時伊並未在場云云，經核均不足以動搖張琨鴻
    前開有罪自白之證明力。(4)自被告丙○○向張琨鴻要求公關
    費後，中間歷經張琨鴻與科達公司股東商議、籌款、付款等
    枝節，且本件一千萬元確非小數，是科達公司股東決議付款
    及籌款調度資金之過程中，若需時間亦不出奇。從而，本件
    自丙○○要求公關費起，至張琨鴻等人實際付款為止，中間
    縱有如辯護人所指之遷延二、三十日，衡諸常情，當非不可
    能。再者，科達公司在籌備期間之股款，係先以股東李登紀
    之名存放，而在籌款一千萬元公關費之過程中，因科達公司
    需要驗資，其帳戶內之資金一時不能動用，故其中五百萬元
    款項係自前開李登紀之帳戶中提領，此與實務上公司查核股
    款之情形相符，而一千萬元本非小數，自難期張琨鴻等人一
    次籌齊，是張琨鴻分二次提款，亦與常情無違。(5)被告丙○
    ○係臨時委請葉春塗、葉春連前往取款，此經葉春塗、葉春
    連二人陳明如前，參酌一千萬元並非小數，張琨鴻尚須股東
    同意、籌款後始能交款，足見自始雙方並未確切約定付款日
    期。是故，辯護人辯稱：依公訴人所指，被告係指派葉春塗
    、葉春連在85年10月間收受該筆公關費，則張琨鴻等人並無
    先自李登紀帳戶內提領部分五百萬元款項之必要，由此可推
    知所謂由李登紀及科達公司帳戶內，分別提領之二筆五百萬
    元，應另有目的云云，不僅與常情不符，且無其他證據佐證
    ，不足採信。(6)勇烽公司亟欲使焚化爐儘快掛牌運作，目的
    本即在藉焚化爐處理垃圾，據以申請垃圾處理費，是張琨鴻
    供稱一千萬元公關費，係為承做平鎮市公所焚燒垃圾之業務
    等語，李清華供稱係作為打點焚化爐試爐免遭取締之用云云
    ，林藤雄供稱係利用送公關費，已達焚化爐早日運作目的云
    云，三者名雖相異，實則相同，並無矛盾。又丙○○取得一
    千萬元後，因當選平鎮市市長，張琨鴻等人認為事有轉寰餘
    地，故未向丙○○要求還款，亦與常情並不相違。(7)辯護人
    另指稱：被告丙○○與其兄葉步富，與證人葉春塗、葉春塗
    之兄葉正林之間，因投資「台北新都工地」衍生金錢糾紛，
    葉春塗並於88年10月26日、10月31日、11月8日，與不明人
    士持槍至被告丙○○之公司恐嚇、毀損，葉正林亦帶人至平
    鎮市公所前灑冥紙抗議，可見葉春塗與被告丙○○間有鉅額
    金錢糾紛，彼此積怨甚深，有挾怨報復之可能云云，姑不論
    上開多人指證，顯難由葉春塗一人隻手遮天，即其餘被告、
    證人亦無與葉春塗勾串，陷害被告丙○○之必要。且依證人
    葉春塗在偵查中陳稱：葉步富（即丙○○之兄）、丙○○去
    找葉正林合夥做通營（建設公司），後來才再成立營泰（建
    設公司），因後來錢不見，葉正林才去找葉步富、丙○○追
    討，跟我借錢是葉步富，與丙○○無關等語，即被告丙○○
    在原審審理時，亦自承：我沒有插手盈泰的事等語（原審卷
    一第93頁），亦可見誣陷之說尚難採取。(8)綜上所述，被告
    丙○○及其辯護人所辯，均不能採取。
  6.綜上，被告丙○○利用其縣議員身分，向張琨鴻收受一千萬
    元不法利益之事實，已堪認定。被告丙○○聲請傳訊證人鄧
    鴻章、再度傳訊證人葉春塗及傳訊共同被告張琨鴻，惟事證
    已明，無再予傳訊之必要，併予明。
  (二)被告張琨鴻於88年2月間，行賄被告丙○○二百萬元部分：
  1.平鎮市公所於88年2月3日，與勇烽公司簽約承租焚化爐，並
    於88年2月6日預付六百萬元租用費予勇烽公司之事實，為被
    告丙○○自承屬實，並有「平鎮市緊急處理垃圾承租焚化爐
    合約書」一份附卷可稽（偵字第5385號卷第143頁） 。再勇
    烽公司焚化爐始終未能通過桃園縣政府環保局檢測，無法取
    得「固定污染源操作許可證」及「（廢棄物）代清除、處理
    業許可證」，被告丙○○遂於88年2月8日以平鎮市公所名義
    ，代替勇烽公司向桃園縣政府環保局申請核發焚化爐之「固
    定污染源操作許可證」，他方面勇烽公司則撤回原先申請，
    使承辦之桃園縣政府環保局公務員未按「固定污染源設置變
    更及操作許可辦法」，審核勇烽公司應檢具之工廠登記證、
    公司執照及營利事業登記證等文件 ，即於88年6月15日核發
    「固定污染源操作許可證」予平鎮市公所，嗣該操作許可經
    桃園縣政府環保局查明為勇烽公司所有使用，亦據以撤銷原
    許可等事實，亦經被告丙○○自承屬實，並有桃園縣政府環
    保局專字第2057號案卷、勇烽公司88年3月8日88勇工字第二
    號函、平鎮市公所88年2月8日平市清字第4443號函、桃園
    縣政府環保局88年6月15 日府環二字第88061501號函暨所附
    固定污染源操作許可證、 89年6月26日府環二字第345531號
    函等件在卷可稽（偵字第19361號卷第439頁以下，他字第26
    04號卷第21頁、26頁、27頁、29頁）。
  2.被告丙○○於87年間擔任平鎮市市長後，又以平鎮市公所可
    向勇烽公司承租焚化爐，並以此代替勇烽公司，向桃園縣環
    保局申請「固定污染源操作許可證」，協助焚化爐開爐運轉
    等情為名，向被告張琨鴻行求插入勇烽公司乾股，遭張琨鴻
    拒絕，二人最後期約迨平鎮市公所向勇烽公司承租焚化爐後
    ，再按勇烽公司處理申報之垃圾處理費用，由丙○○從中抽
    取每公噸二百八十元之賄賂；被告張琨鴻並在取得六百萬元
    租用費後，依約於88年2月8日，按丙○○指示，自勇烽公司
    設於桃園平鎮市農會，帳號000000000號帳戶中，匯款一百
    萬元至不知情之葉萬谷所有，新竹區中小企銀內壢分行之00
    000000000號帳戶後，再由丙○○另行委請不知情之葉春塗
    支取，交給丙○○使用；另自上開勇烽公司帳戶，匯款一百
    萬元至不知情之游元文所有，新竹企業銀行中壢新明分行之
    00000000000號帳戶，代葉正林清償葉正林積欠游元文之一
    百萬元債務。至於雙方原先期約之抽成部分，則因張琨鴻已
    然無力付款，遂不了了之。上開事實，有如下事證可稽：
  (1)被告張琨鴻在調查中陳稱：‧‧‧丙○○在商談承租焚化爐
    時，曾要求插乾股（百分之二十至三十），經我核算市公所
    應給付之費用每噸一千一百八十元後，估算丙○○之要求不
    敷成本，當時雙方未達成協議，俟經平鎮市公所願意提高核
    撥為每公噸一千七百元之費用，丙○○乃與我進一步商談，
    要求按噸數每噸提撥二百餘元，並將款項交由渠來處理，至
    此雙方達成協議，並於88年2月3日正式簽訂焚化爐的契約。
    丙○○表示市公所委託焚燒垃圾之費用均需經過平鎮市代表
    的同意，故渠必須運用前述不正利益打點市代表，惟我不知
    道渠向哪些市代表打點。依照丙○○與我的約定，我按月向
    市公所請款後，再將應給付的不正利益交由丙○○處理，但
    自88年2月營運後，雖有向市公所請領款項，但我另需支付
    員工薪資等基本開銷及清償個人先前的債務，所以並未依事
    先約定交付丙○○款項；我在與平鎮市簽約時，即按以往作
    法要求市公所支付六百萬元，丙○○同意並要求我交付二百
    萬元給他，並告訴我會由葉春塗告訴我款項去處，經葉春塗
    告知一百萬元電匯至游元文帳戶，另一百萬元電匯至葉萬谷
    帳戶等語詳實（偵字第19361號卷第166頁反面、168頁反面
    ），在偵審（偵字第19361號卷第246頁反面）、原審中（原
    審卷三第141頁）並均為相同供述。
  (2)關於張琨鴻匯入葉萬谷帳戶內之一百萬元用途，證人葉萬谷
    在調查、偵查中先後陳稱：我不認識乙○○，與他沒有金錢
    往來，我堂兄葉春塗告訴我，他有一筆一百萬元現金匯入我
    在新竹企銀內壢分行帳戶，但未告訴我該筆金錢來源，是我
    與堂嫂李雲英一同提領，之後我堂嫂即將一百萬元帶走，如
    何使用不得而知；我不認識乙○○，無金錢往來，88年2月8
    日勇烽匯入一百萬元，我確定是葉春塗告訴我有一百萬元在
    我的戶頭，所以當天下午就與我堂嫂李雲英一起去領出來‧
    ‧‧等語（偵字第19361號卷第2頁反面、5頁）。證人葉春
    塗在警詢、偵查中陳稱：葉萬谷所說一百萬元匯款，是之前
    平鎮市長丙○○要求我提供一個帳戶，錢匯進前開帳戶後，
    再由我提現交予丙○○，所以我提供我堂弟葉萬谷前開帳戶
    供丙○○使用；錢是約在丙○○他家大廈後門地下室口附近
    （偵字第19361號卷第33頁、36頁）；在原審審理時，亦為
    相同供述（原審卷一第92頁）。證人李雲英在調查中亦稱：
    我是應我丈夫葉春塗要求，陪同葉萬谷至新竹企銀內壢分行
    提領該筆一百萬元現金，回家後交給葉春塗，至於該筆款項
    來源我不清楚等語（偵字第19361號卷第40頁反面）。
  (3)關於張琨鴻匯入游元文帳戶內之一百萬元用途，證人游元文
    在調查、偵訊中先後指稱：我不認識乙○○（即張琨鴻），
    我與葉正林自幼相識，我有借葉正林、丙○○投資的營泰、
    通營建設公司一百萬元現金，88年2月8日葉正林告訴我要匯
    一百萬元至我新竹企銀中壢新明分行的帳戶當作還款，事後
    該筆款項確有進入我的帳戶內，至於來源如何我不知道。錢
    我當天已經領出等語（偵字第19361號卷第12頁、15頁）。
    在原審補充稱：事前知道有一百萬元匯進來，是葉正林告訴
    我的，在要匯進來的前幾天告訴我的，來源我不知道等語（
    原審卷一第61頁反面）。
  (4)此外 ，並有勇烽公司桃園縣平鎮市農會000000000號帳戶交
    易明細一份、張琨鴻匯款單二份附卷可稽（他字第2604號卷
    第52頁、53頁）。
  (5)被告張琨鴻此部分自白，核與證人葉萬古、游元文、葉春塗
    、李雲英等人所述相符，並有前述證物可以佐證。衡諸被告
    張琨鴻與游元文、葉萬谷間素不相識，此經葉萬谷、游元文
    分別於偵查中陳明在卷（偵字第19361號卷第4頁反面、15頁
    反面），遑論有金錢往來，設非別有原因，被告張琨鴻自無
    平白匯款至游元文、葉萬谷帳戶之理。是以，堪信被告張琨
    鴻之自白屬實，被告丙○○確有指示其匯款二百萬元之事實
    。
  3.依省縣自治法第37條第1項（已於88年4月14日廢止）、臺灣
    省鄉鎮縣轄市公所組織規程準則第2條第1項等規定，鄉（鎮
    、市）公所置鄉（鎮、市）長一人，綜理鄉（鎮、市）政務
    並指揮監督所屬機關及員工；是則，本件平鎮市公所為處理
    垃圾問題，向勇烽公司承租焚化爐，並以平鎮市公所名義，
    向桃園縣政府環保局申請核發「固定污染源操作許可證」等
    事項，當屬被告丙○○市長分內之職務。至於所謂平鎮市公
    所內之「垃圾危機處理小組」，係市公所內相關業務之主管
    、秘書等人組成，此經被告丙○○陳明在卷（ 原審卷五第6
    頁、7頁），應僅為市公所之內部會議 ，其意見僅供市長施
    政之參考，並無法律上之拘束力，併予敘明。查被告丙○○
    以平鎮市公所之名，於88年2月3日向勇烽公司承租焚化爐，
    另於88年2月8日代替勇烽公司，向桃園縣政府環保署申請「
    固定污染源操作許可證」，被告張琨鴻則於同年2月8日報以
    二百萬元報酬，此均如前述，其二人所為，彼此間且具有交
    換之對價關係，是該二百萬元應係賄賂，洵堪認定。
　4.被告丙○○確實以平鎮市公所名義，向勇烽公司承租焚化爐
　  ，另以平鎮市公所名義，向桃園縣政府環保局請求核發「固
    定污染源操作許可證」獲准，事後被告張琨鴻則按其指示，
    分別匯款二百萬元至葉萬谷、游元文之帳戶，被告丙○○、
    張琨鴻所為，彼此間並具有對價關係，此如前述。而被告丙
    ○○於88年2月8日以平市清字第4443號函，向桃園縣政府
    環保局申請核發該焚化爐之『固定污染源操作許可證』時，
    被告丙○○復明知申請核發該焚化爐之『固定污染源操作許
    可證』，需置有甲級清除技術人員至少一人，才能取得該許
    可證，而平鎮市公所並未聘請林泳舟、蕭怡珍，然為順利申
    請取得該焚化爐『固定污染源操作許可證』，竟於上開88年
    2 月8日平市清字第4443號公函內記載：『本所於88年2月
    6 日聘僱領有行政院環保署核發之【甲級廢棄物處理技術員
    】資格證書之林泳舟、蕭怡珍二員，負責焚化爐之操作』之
    不實事項，並持以行使，足以生損害於桃園縣政府是否准許
    核發該焚化爐『固定污染源操作許可證』之判斷；而勇烽公
    司則撤回原先之申請，使承辦之桃園縣政府環保局公務員施
    重光誤認該焚化爐為平鎮市公所所有，乃免予審核其工廠登
    記證、公司執照及營利事業登記證等文件，於88年6月15日
    核發『固定污染源操作許可證」（已如前述），則被告丙○
    ○係以在上開公文書內登載不實並持以行使之方法，使系爭
    焚化爐得以矇混取得「固定污染源操作許可證」後運作，使
    勇烽公司得向平鎮市公所收取垃圾處理費用，被告丙○○亦
    因此收受二百萬元賄賂，則丙○○於前開公文書內為不實登
    載並持以行使等行為，即屬違背職務之行為，該違背職務之
    行為與其收受二百萬元賄款間，有對價關係。至公訴人另外
    提出其認定被告丙○○所為係違背職務之行為之事證及理由
    ，然本院認為該等公訴人所舉之事證，尚非可採，分述如下
    ：
　　(1)上開先由平鎮市公所向勇烽公司租用焚化爐，再以平鎮市
　　　公所名義代替勇烽公司，向桃園縣政府環保局申請核發「
　　　固定污染源操作許可」之作業方式，以迴避廢棄物清理法
　　　第20條關於私人應取得「（廢棄物）代清除、處理業許可
　　　證」部分之規定，係出於桃園縣環保局局長呂鴻光等人之
　　　建議，目的為解決平鎮市長久以來之垃圾問題，此經證人
　　　呂鴻光、環保局職員周鴻文、邱國福、施重光等人分別於
　　　警詢及偵查、原審中陳明在卷（偵字第19361號卷第114頁
　　　以下、392頁反面、393頁；第118頁以下、392頁以下；第
　　　122頁反面以下、385頁反面以下、原審卷三第103至105頁
　　　），此一作法自形式上觀之，係出於上級主管監督機關之
　　　建議，難逕指為不合法。至事後桃園縣政府環保局另行撤
　　　銷上開操作許可，應係該局對焚化爐一案見解變更之結果
　　　，不能執以認為被告丙○○前開處置有越權之處。再從實
　　　質上而言，平鎮市公所因垃圾問題嚴重，此前採取轉運方
　　　式，復因發生承包商在新竹縣新豐鄉偷倒垃圾之不法情事
　　　，以致平鎮市公所被罰鍰七百萬元，並應負清理之責，而
　　　平鎮市垃圾場已因超量及超高使用，被列為Ａ級危險垃圾
　　　場，其餘租地、轉包等方式經評估後均認為不可行，故經
　　　平鎮市公所內部垃圾處理小組開會決議，暫時向勇烽公司
　　　承租焚化爐，上情業經被告丙○○陳明在卷，並經證人即
　　　平鎮市公所主任秘書葉春木、機要秘書葉雲輝分別於原審
　　　證述屬實（原審卷五第85頁、89頁、90頁），復有邱榮華
　　　88年8月26日簽呈在卷可考（見原審卷四第60至62頁），
　　　佐以該次承租期限係自88年2月8日起至88年6月30日止，
　　　尚不足五個月（契約書第三條約定參照），確屬短期契約
　　　。顯見向勇烽公司承租焚化爐，有其合理根據，尚不能據
　　  此即認為該決定已違背其職務。
　  (2)公訴人雖指稱以：迄89年間為止，焚化爐始終未依規定申
　　　請操作，且桃園縣政府環保局派員勘查焚化爐結果，認為
　　　焚化爐排放溢出煙臭，排放廢氣，甚至88年2月3日平鎮市
　　　公所與勇烽公司簽約承租焚化爐時，勇烽公司尚未取得「
　　　固定污染源操作許可證」，對此遲遲未能通過檢測之焚化
　　　爐，何需獨厚若此？再者，平鎮市公所在88年1月29日與
　　　勇烽公司開會磋商垃圾處理費之計算標準時，勇烽公司即
　　　表明每日僅能處理75公噸垃圾，市公所主秘且質疑與過去
　　　勇烽公司商談之單價僅為每公噸一千一百八十五元，何以
　　　此次報價明顯高於前次報價？更且，相較於桃園南區ＢＯ
　　　Ｏ焚化爐請領之垃圾處理費，每公噸僅一千四百多元，平
　　　鎮市公所同意勇烽公司以每公噸一千七百元計算，顯然偏
　　　高。另外，焚化爐燃燒結果甚差，此經證人呂鴻光、平鎮
　　　市代表徐列舜、劉國榮、葉姜雙鳳、崔桂雲等人陳明在卷
  　　，並有88年11月11日、11月17日平鎮市民代表會垃圾焚化
　    爐專案委員會會議記錄二份在卷可稽。被告丙○○明知上
      情，仍假借租用焚化爐之名，以「每公噸一千七百元」代
      價，委託勇烽公司焚燒垃圾，並以「每日一百八十公噸」
      計算焚燒量，「先交付」一個月焚燒費九百一十八萬元，
      更「預付」六百萬元，其以顯然特別有利之條件，與勇烽
      公司簽約。足見被告丙○○已經違背其職務云云（起訴書
      第十頁至第十三頁）。惟查，勇烽公司先於87年6月25日
      ，以87勇烽字第9號函請平鎮市公所補助「垃圾試燒費」
　　　為每公噸二千八百元，嗣於87年10月27日又以烽字第
　　　70116號函請平鎮市公所先行撥付垃圾處理費，亦表明其
　　　垃圾處理成本為每公噸二千八百元，經勇烽公司與平鎮市
　　　垃圾緊急處理小組協商結果，始以一千七百元訂約，勇烽
　　　公司事後尚於88年4月26日以88勇工字第6號函稱一噸一千
　　　七百元不敷成本，並提出計算成本供平鎮市公所參考，上
　　　情除經被告丙○○陳明在卷外，並有勇烽公司上開函文及
　　　資料附卷可稽（見原審卷四第81至86頁），是則，勇烽公
　　　司前後報價有所出入，或係兩者計算基礎並不相當所致。
　　　而且，處理垃圾之成本，繫乎焚化爐之大小、功能、運費
　　　、人力等因素，無法以彼類此，此觀在平鎮市前任市長莊
　　　玉光任內，建造本件焚化爐之三大公司，其報價為每公噸
　　　三千二百八十元；新竹市政府公告「開放外縣市垃圾進場
　　　處理」，其收費標準則為每公噸一千九百元，有三大公司
　　　82年8月13日三函字第814號函、新竹市政府90年2月22
　　　日府環六字第110300號函可稽（原審卷四第87至88頁、
　　　95至97頁），均高於上開勇烽公司報價，益足徵單憑前後
　　　報價不同，或與鄰近縣市之報價有所出入，不能遽認定有
　　　弊端。遑論與勇烽公司洽談垃圾處理費用者，尚包括平鎮
　　　市公所相關科室人員組成之「垃圾緊急處理小組」。是則
　　　，被告丙○○依照「垃圾緊急處理小組」與勇烽公司磋商
　　　內容，同意簽約，尚難認為違背其職務。另查，平鎮市公
　　　所決定承租焚化爐，係考量迫在眉睫之垃圾問題，已經被
　　　告丙○○陳明在卷，按決定向勇烽公司承租焚化爐與否，
　　　涉及是否應以處理垃圾問題為最優先？有無其他代替方案
　　　？其他代替方式是否緩不濟急等選擇性考量，係平鎮市公
　　　所行政裁量之權限，其妥當性非司法所得審查。且此前平
　　　鎮市公所亦曾嘗試轉運外包、租地掩埋等方案，有前任清
　　　潔隊長黃振中之報告、簽呈共四份，及其上莊玉光之批示
　　　附卷可稽（原審卷四第47至52頁），由此決策過程以觀，
　　　似亦難謂平鎮市公所獨厚勇烽公司。至公訴人另指稱：平
　　　鎮市公所在與勇烽公司簽約時，預付勇烽公司九百一十八
　　　萬元垃圾處理費云云（起訴書第四頁反面），惟觀諸「平
　　　鎮市緊急處理垃圾承租焚化爐合約書」所載，對垃圾處理
　　　費之預付，第六條約定：「‧‧‧（租用費）於次月按實
　　　際數量扣除」，第七條約定：「如乙方（勇烽公司）在八
　　　十八年二月底焚化爐未能供甲方（平鎮市公所）操作時，
　　　乙方應於八十八年三月十五日前將預付租用費如數退還，
　　　否則應按日加計千分之三滯納金」，此種交易一方預付部
　　　分費用，事後按月扣除之作法，在繼續性契約之場合甚為
　　　常見，且亦為一般商業習慣所接受，況且，上開作法在莊
　　　玉光任內與泰機公司簽約時，即有先例可循（見原審卷四
　　　第104頁），證人即平鎮市主計主任胡光華亦於原審證稱
　　　：焚化爐的違約金歸我處理，有發現勇烽公司有違約，就
  　　會扣款，從每月應給的焚燒費用中扣，載他們請款的公文
　    中，我們簽註應扣款的項目等語（原審卷二第204頁）。
      公訴人又未證明平鎮市公所在事後，有何罔顧上開契約約
      定，放縱勇烽公司請款或不追究勇烽公司違約之事實。因
      此，公訴人此部分指述，不能採取。
　  (3)公訴人又指稱以：因勇烽公司遲遲未能依約完成焚化爐，
　　　前任平鎮市市長莊玉光遂於86年間以勇烽公司違約為由，
　　　向原審法院民事庭提起民事訴訟，請求勇烽公司將焚化爐
　　　拆除。迨87年3月1日被告丙○○當選平鎮市市長後，因先
　　　前已收受張琨鴻之一千萬元不法利益之故，乃指示該案之
　　　訴訟代理人黃德財律師，於87年4月18日原審法院民事庭
　　　審理上揭訴訟時，自願以勇烽公司在六個月內整修完成焚
　　　化爐，拋棄所有權利等顯然對平鎮市政府不利之條件，與
　　　勇烽公司達成訴訟上和解；然屆時勇烽公司仍無法依約履
　　　行等語。惟查，前開一千萬元不法利益之給付時間，係85
　　　年10月間之事，斯時被告丙○○仍係桃園縣議員，直待一
　　　年後始於87年間當選平鎮市市長，依此情形，似難認定平
　　　鎮市公所對此和解之決策過程，與前開一千萬元不法利益
　　　有關。即就和解而言，本即雙方讓步之契約，是平鎮市公
　　　所與勇烽公司彼此有所退讓，係當然之理。再細繹和解之
　　　約定條件為一、原告（平鎮市公所）同意由被告勇烽公司
　　　以六個月時間（自87年5月1日起算）整修完成現有系爭之
　　　焚化爐（雙爐），並取得合法之測試報告，如上開期限內
　　　無法完成，被告環鈿廢棄物清理股份有限公司、三大公司
　　　、勇烽公司等公司自行拆除所有一切機具，並放棄所有一
　　　切權利，交還原告，如不拆除時，授權原告以廢棄物處理
　　　之，取得操作許可時，與原告再行簽訂營運契約；二、其
　　　餘被告在成立本和解時願意放棄對原告之一切權利及請求
　　　；三、原告其餘請求拋棄；四、訴訟費用由被告勇烽公司
  　　負擔，有該次和解筆錄在卷可考（原審卷四第28至30頁）
　　　，並無明顯不利平鎮市公所之情事。甚且，證人即該案平
　　　鎮市市公所訴訟代理人黃德財律師亦於原審證稱：平鎮市
　　　公所都是清潔隊長來和我接洽，和解是由我函給市公所，
　　　他們同意的，當時市公所主要是要求拆焚化爐，（問：如
　　　果當時市公所徵求你的意見？）我會建議他們堅壁清野，
　　　如果環保署檢測沒過就要拆，相關權利一次處理完成，我
　　　是莊玉光任內請的，我認為這樣和解是最好的方法等語（
　　　原審卷三第10至14頁）。可見和解亦符合平鎮市公所之利
　　  益，不能認為有舞弊情事。
　  (4)公訴人再指稱以：上開平鎮市公所向勇烽公司承租焚化爐
　　　之契約，即將於88年6月30日到期，時政府採購法已先於
　　　87年5月27日公布，於88年5月27日起施行，詎被告丙○○
　　　為提供勇烽公司不法利益，乃罔顧上開採購法之規定，逕
　　　自於88年9月1日，以88平市清字第26267號函，片面與勇
　　　烽公司續約，使勇烽公司能繼續以焚化爐承包平鎮市焚燒
　　　垃圾之工作，收取偏高之利益，以從中獲取原先與乙○○
　　　期約之賄賂等違背職務之行為，上開事實，業經共同被告
　　　邱榮華、證人即平鎮市主計主任胡光華分別指陳：焚化爐
　　　簽約、承租均由被告丙○○一手主導、決定，其二人並分
　　　別簽呈或簽註應遵照政府採購法之規定招標等語，可見被
　　　告丙○○已違背其職務云云。查，續租焚化爐係因平鎮市
　　　垃圾危機無法解決，經當時之平鎮市清潔隊隊長即同案被
　　　告邱榮華建請，一方面先向舊約廠商即勇烽公司續租，以
　　　解燃眉之急，同時在此緩衝期間，由採購小組上網公告等
　　　情，已經被告邱榮華於原審陳稱：88年6月30日有開一次
　　　會，決定延長合約；當時市長（丙○○）叫我依契約書第
　　　三條約定，和勇烽延約，後來採購法實施後，我和採購室
　　　人員研究後，認為不宜依契約書約定延約，我就上簽呈，
　　　認為還是照採購法辦，但是88年7月29日開會後，採購人
　　　員有拿一份公共工程委員會的函示，認為可以在新約簽訂
　　　前，先延長舊約等語（原審卷二第193頁），被告邱榮華
　　　並補充稱：續約、同意焚燒垃圾都是我承辦，但都是合議
　　　的，市長是有先口頭跟我說但後來都是開會決定，像這種
　　　重大事情一般都會開會參加人員都有相關科室人員，而且
　　　他們都必須到場表示無異議，才可以續約，市長有在辦公
　　　室跟我說，直接依契約第三條之規定，與勇烽續約，但我
　　　說還是要開會比較妥當，他就沒有表示意見，（招標不成
　　　後），88年6月30日第一次開會沒有結論，7月29日第二次
　　　開會決定繼續用舊約燒到8月31日，市長就說照決議還有
　　　公共工程委員會的函示，叫我繼續把垃圾給勇烽公司燒等
　　　語（原審卷二第194至195頁）。經核平鎮市公所88年6月
　　　30日、7月29日會議記錄二份、邱榮華88年7月1日、7月31
　　　日、8月26日簽呈三份及行政院公共工程委員會88年7月28
　　　日工程企字第8810563號函一份等相關文件（原審卷五
　　　第153至163頁，被告邱榮華答辯狀所附附件六至附件十一
　　　、附件十三），其內記載，均與邱榮華上開本件焚化爐之
  　　租用及延約，先係於88年2月3日訂約自88年2月8日起租用
　    焚化爐，至88年6月30日（他字第2604號卷第12頁），再
      延長2月至88年8月31日（原審卷五第163頁），再延長至
      「覓妥新廠商簽訂新約生效日止」（同原審卷五第168頁
      ），均屬應急之短約，亦與上開被告邱榮華所述之延約經
      過相符。依上，足見與勇烽公司延長租用焚化爐舊約一事
      ，並非被告丙○○片面圖利勇烽公司所為，而係平鎮市公
      所內部之決議。是以，公訴人此部分指訴，仍非可採。
　  (5)至公訴人另指稱：被告丙○○放任勇烽公司高報垃圾處理
  　　量等語（起訴書第五頁倒數第三行），並提出垃圾進場統
　　　計資料為證（附件61，證物外放），細核起訴書之意，可
　　　疑者或有三：焚化爐處理量為每日75公噸，而被告丙○
　　　○主導以每日150公噸計算；勇烽公司單日垃圾陳報量
　　　有超出焚化爐每日最大垃圾處理量兩到三倍之情形；以
　　　垃圾車進場過磅數量為計算依據，而非以實際焚燒垃圾之
　　　數量計算垃圾處理量。經查，勇烽公司申報垃圾處理費用
　　　，係依其申報之垃圾處理量為據，並非事前約定以每日固
　　　定多少數量計算，是起訴書此部分所指，似有誤會。再計
　　　算垃圾處理量在實務操作上，並非以焚化爐實際處理之數
　　　量為據，而係以垃圾車進場時之過磅重量計算；至於單日
　　　垃圾量超出正常數量，則係因例假日隔天後，垃圾車一次
　　　需收取二、三天之垃圾量之故，此經被告張琨鴻、邱榮華
　　　一致陳明在卷，被告邱榮華在原審陳稱：（計算垃圾重量
　　　）是垃圾車進入焚化區過磅時的重量，扣掉將垃圾倒在待
　　　燒區後，垃圾車空車之重量，即為垃圾的重量，（焚化爐
　　　處理的垃圾量））我們是以載進去每個月的垃圾加總重量
　　　，當作是焚化爐每個月處理的數量，每個月計算一次，因
　　　為焚化區有一定的空間，垃圾如果沒燒完，垃圾車也不能
　　　把垃圾再放進去，理論上，焚化爐是要把焚化區的垃圾全
　　　部處理完畢，所以是這樣子計算；我來以前就是以磅單統
　　　計作為焚化記錄，勇烽公司每日申報之實際垃圾量超出實
　　　際處理量，可能是因為假日沒有收，所以禮拜一收的量就
　　　多一倍等語（原審卷二第184至185頁）。被告張琨鴻在審
　　　理時陳稱：我們垃圾進場後會過磅，再送到焚化爐人員實
　　　際執行焚燒，在人員實際焚燒垃圾時，他們用怪手抓取垃
　　　圾進入焚化爐，以怪手一次抓取的數量加乘抓取的次數，
　　　來粗估實際焚化垃圾的數量，是一種概略的估計。另外垃
　　　圾不是每天進場，有可能是好幾天的數量一次燒完。補充
　　　說明的是，一旦焚化爐滿了，不能收新的垃圾，新收的垃
　　　圾就先送到焚化爐旁邊的垃圾堆，等焚化爐將現有的垃圾
　　　處理完畢，再將那些堆的垃圾過磅，進入焚化爐處理。所
　　　以我們實際的處理數量雖然和過磅的數量有差，但是因為
　　　過磅比較精準，還是用過磅的數量計算垃圾處理的數量，
　　　再向市公所請款等語（原審卷三第136頁），且平鎮市現
　　　任清潔隊隊長周德任於原審證稱：現在垃圾都送到南區焚
  　　化爐去，我們計量的單位，是垃圾車到焚化爐時過磅，以
　    磅數計算等語（原審卷三第82頁），其計重垃圾量之情形
      ，與被告張琨鴻、邱榮華所述相符，足認此部分計價及申
      報方式，並無異常。
　　(6)然如前所述，被告丙○○於前開公文書（即88年2月8日
      平市清字第4443號公函）內為不實登載並持以行使等行為
      ，即屬違背職務之行為。又向張琨鴻收受二百萬元賄款，
      則該違背職務之行為與其收受二百萬元賄款間，有對價關
      係。核被告丙○○所為，係對於違背職務之行為，向張琨
      鴻收受賄賂；而被告張琨鴻則為對於依據法令從事公務之
      人員，關於違背職務之行為，交付賄賂。
  5.被告丙○○雖辯稱：(1)依葉春塗供述，一百萬元匯款係之前
    平鎮市長丙○○，要求伊提供一個帳戶，錢匯進上開帳戶後
    ，再由伊提現交予丙○○，所以伊提供伊堂弟葉萬谷前開帳
    戶供丙○○使用，事後伊有問葉萬谷前述一百萬元係何人所
    匯？葉萬谷告訴伊係勇烽公司張琨鴻所匯等語，則如葉春塗
    所述屬實，其如何似起訴書所言，告知張琨鴻匯款帳號？(2)
    證人游元文指稱其帳戶內一百萬元款項，係由葉正林告知，
    用途在清償葉正林積欠其之債務等語，則游元文所述，顯與
    被告丙○○無關；(3)葉春塗在原審90年4月20日審理時，自
    承不知游元文帳戶等語，亦與張琨鴻陳稱；葉春塗、游元文
    之帳戶，均係由葉春塗提供等語不符；(4)依現有證據，僅足
    認定葉正林為清償游元文債務所匯，而葉萬谷帳戶內之一百
    萬元為葉春塗取走，尚不能認定被告丙○○收取上開二百萬
    元云云。然查：葉春塗前曾為被告丙○○，向張琨鴻取款一
    千萬元公關費，此如前述，則其此後再應丙○○要求，提供
    帳戶予張琨鴻，衡諸常情應無不合，而葉春塗事後為避免牽
    涉過深，乃故為推託不知有提供帳戶一事，並不異常，此部
    分顯係葉春塗故為解免之詞，並非可採。而本院綜合張琨鴻
    、葉春塗二人及其餘相關證人證詞，並斟酌被告張琨鴻與游
    元文、葉萬谷均不相識，如非別有原因，並無匯款至二人帳
    戶之理等相關情狀，認定此二百萬元匯款應係被告丙○○指
    示張琨鴻所為，已如前述。是被告丙○○此部分所辯，亦非
    可採。
  6.綜上，被告丙○○對於違背職務之行為，向張琨鴻收賄二百
    萬元以及被告張琨鴻對於依據法令從事公務之人員，關於違
    背職務之行為，交付賄賂等事實，均足堪認定。被告丙○○
    及被告張琨鴻聲請再傳訊證人葉春塗，因事證已明，核無傳
    訊之必要，併予明。
  (三)被告丙○○於88年2月8日以登載不實之平市清字第4443號
    函，向桃園縣政府環保局申請核發焚化爐之「固定污染源操
    作許可證」部分：
  1.被告丙○○明知平鎮市公所並未聘請林泳舟、蕭怡珍，其為
    順利申請取得「固定污染源操作許可證」，竟特別於上揭88
    年2月8日平市清字第4443號公函中記載「本所於88年2月6
    日聘僱領有行政院環保署核發之【甲級廢棄物處理技術員】
    資格證書之林泳舟、蕭怡珍二員，負責焚化爐之操作」之不
    實事項而行使，此有上揭88年2月8日平市清字第4443號公
    函在卷可稽（偵字第19361號卷第233頁）。
  2.平鎮市公所確實未聘僱林泳舟、蕭怡珍二人，此亦據林泳舟
    、蕭怡珍分別在調查及偵查中證述在卷（ 偵字第19361號卷
    第18頁反面、19頁、21至23頁、25至26頁、29至30頁）。
  3.依公民營廢棄物清除處理機構管理輔導辦法第5條規定 ，申
    請核發焚化爐之「固定污染源操作許可證」時，需置有甲級
    清除技術人員至少一人，才能獲准取得「固定污染源操作許
    可證」（見他字第2604號卷第18頁、19頁）。
  4.綜上，被告丙○○明知平鎮市公所並未聘僱林泳舟、蕭怡珍
    二人，其為取得「固定污染源操作許可證」，竟在上揭88年
    2月8日平市清字第4443號公函中為不實記載據而行使，並
    足以生損害於桃園縣政府是否准許核發「固定污染源操作許
    可證」之判斷，是被告丙○○所為公文書不實登載進而行使
    之犯行，亦堪認定。
  (四)被告甲○○於八十八年五月間，向張琨鴻圖得四百萬元不法
    利益部分：
  1.被告張琨鴻經丙○○要求，出資打點市代會內之市代表，以
    消弭反對焚化爐運作之聲浪，而於88年5月間，以勇烽公司
    員工陳立生名義，簽發面額均為一百萬元，到期日依序為88
    年7月31日、88年8月31日、88年9月30日、88年10月31日，
    票號各為L0000000、L0000000、L0000000、L0000000之郵局
    支票四張，依被告丙○○指示，攜往平鎮市義興里活動中心
    旁，交予不知情之游禮龍，再由游禮龍交予被告丙○○之事
    實，有下列事證可稽：
  (1)被告張琨鴻在調查及偵查中迭稱：‧‧‧丙○○曾轉達平鎮
    市代表不滿，並揚言要求停爐，我無法給錢，丙○○遂建議
    我先行開立支票平息平鎮市代表的怒氣，我乃依照丙○○建
    議，開立四張面額各為一百萬元的支票，交給平鎮市民代表
    劉國榮（應為游禮龍之誤，以下均逕行更正）處理，‧‧‧
    我是用員工陳立生的支票，上述四張支票發票人為「陳立生
    」，發票行庫為桃園郵局，帳號00000000，我依照丙○○之
    指示，將四張支票交付給游禮龍，交付地點在平鎮市義興集
    會所外‧‧‧；我所開給游禮龍的四張支票，有二張經銀行
    提示兌現，有一張在未到期前，丙○○於88年6月9日早上將
    該支票交給我，並告知我，我請領的垃圾款已經核准下來，
    要我去領，另渠告訴我代表下午要出國缺錢，要我領取請款
    後，換回該張未到期的支票，我即依丙○○的指示，於當日
    早上至平鎮農會領取一百萬元的現金後，到平鎮市公所交付
    給甲○○，另一張支票則因存款不足，遭到退票，甲○○將
    該退票支票交還給我，並叫渠司機開車載我至平鎮市農會領
    錢，我領到後即交付一百萬元給司機要渠拿給甲○○等語（
    偵字第19361號卷第167頁反面、第72頁、第313頁反面、第
    334頁反面，偵字第1761號卷第4頁、第5頁、第66頁）。張
    琨鴻在原審審理時，亦為相同供述（原審卷二第171至173
    頁）。
  (2)證人游禮龍在調查及偵查中均稱：乙○○所言（交付四張支
    票）屬實，（向乙○○拿的四張支票）我直接交予市長丙○
    ○，至於丙○○拿取該四張支票後如何處理，我不清楚‧‧
    ‧等語（偵字第19361號卷第304頁、第306頁反面、第328頁
    反面）；其在原審亦為相同供述（原審卷一第87頁）。
  (3)此外，並有勇烽公司會計葉秀蘭記載之支票日曆本影本、上
    開四張支票影本各一份附卷可稽（偵字第19361號卷第430頁
    、433頁）。
  2.上開四張支票，嗣由被告甲○○請託不知情之游禮龍，持其
    中三張支票，向謝長婓調現使用，然因其中一張支票屢遭退
    票，遂先由甲○○自行簽發支票，向謝長斐換回後，再囑令
    被告張琨鴻偕被告甲○○之司機葉禮棋前往平鎮市農會提領
    一百萬元現金，將上開支票換回，餘一張支票則在到期日前
    ，由被告丙○○於88年6月9日上午轉知張琨鴻至平鎮市農會
    提領等額現金後，至平鎮市公所向甲○○換回上開支票等事
    實，則有如下事證可參：
  (1)被告張琨鴻在調查及偵查中供稱：‧‧‧有兩張支票經銀行
    提示兌現，有一張因存款不足退票後，由我拿現金向甲○○
    換回，我記得是甲○○的駕駛開車載我去平鎮市農會領取；
    （一百萬元）錢交給葉禮棋，沒有用東西包，當天領一、二
    百萬元，有將其中一捆交給他，且當面叫他看一下，他載我
    去郵局後，就直接拿回去給主席，我之前開四張票，丙○○
    說要安撫代表會，故要我開四張票，我交給袁芳德（為游禮
    龍之誤），‧‧‧是市長指示的，這錢純粹是丙○○要求我
    打點代表會所支付的錢，我不認識甲○○‧‧‧支票交給甲
    ○○，有叫葉秀蘭作帳並把支票影印下來等語（偵字第1936
    1號卷第167頁反面、第72頁、第312頁反面、第334頁反面，
    偵字第1761號卷第4頁、第5頁、第57頁反面、第58頁、第66
    頁）。張琨鴻在原審亦為相同供述（原審卷二第171頁、17
    2頁）。
  (2)證人游禮龍迭於調查及偵審中證稱：我經仔細回想，甲○○
    於88年3、4月間在平鎮市民代表會囑託我持支票向謝長斐調
    借現金，係持三張面額各一百萬元支票而非二張，金額是二
    百七十一萬元而非一百八十二萬元 ，時間是88年5月27日，
    是我記憶有誤等語（偵字第19361號卷第304頁 、第306頁反
    面、第328頁反面、原審卷一第86頁、87頁）。
  (3)證人葉禮棋在調查及偵查中均指稱：我收到乙○○前述交給
    我之整捆一百萬元千元大鈔後，在送乙○○至郵局後，立即
    返回平鎮市民代表會，並親自將這一百萬元交給主席甲○○
    （偵字第1761號卷第10頁反面、第13頁）；在原審亦為相同
    供述（原審卷一第115頁）。
  (4)證人謝長斐在調查及偵審中陳稱：甲○○是拿三張支票調現
    ，他沒有告訴我三張支票來源，我也不方便過問等語（偵字
    第19361號卷第318頁反面、第331頁反面 、原審卷二第13頁
    ）。
  3.按認定犯罪事實所憑之證據，並不以直接證據為限，間接證
    據亦應包含在內，即綜合各種間接證據，本於推理作用，為
    認定犯罪事實之基礎，如無違背一般經驗法則，尚非法所不
    許，最高法院著有27年滬上字第64號、29年上字第3362號、
    32年上字第67號、44年台上字第702號判例可資參照 。經查
    ，雖被告丙○○對上開游禮龍自張琨鴻處取得而轉交之四張
    支票去向，堅不吐實，惟本件以「陳立生」之名簽發之四張
    支票，係作為打點平鎮市代表之用，此後亦確實由甲○○將
    其中三張調現使用，綜合上開二項事實，自可認被告張琨鴻
    簽發支票交予丙○○後，係由被告丙○○再交予被告甲○○
    。從而，被告甲○○自張琨鴻處收受該四張一百萬元支票之
    事實，應堪認定。
  4.次按，鄉鎮市民代表會之職權有：議決鄉（鎮、市）規約
    ；議決鄉（鎮、市）預算；議決鄉（鎮、市）臨時稅課
    ；議決鄉（鎮、市）財產之處分；議決鄉（鎮、市）公
    所組織規程及所屬事業機構組織規程；議決鄉（鎮、市）
    公所提案事項；審議鄉（鎮、市）決算報告；議決鄉（
    鎮、市）民代表提案事項；接受人民請願；及其他依法
    律、中央法規或省、縣自治法規賦予之職權，此觀台灣省各
    鄉鎮市民代表會組織規程準則第19條規定自明。依上規定，
    組成份子之鄉鎮市代表，並無個人就特定事項單獨行使職權
    之空間。準此，本件焚化爐運轉之核可與承包等事項，雖與
    甲○○個人職務無關，然被告甲○○本於其平鎮市市代會主
    席之身分，透過議會質詢、審核相關預算或其他監督方式，
    對主管平鎮市公所之決策或處理後續之焚化爐事宜，仍有相
    當之影響力。此佐以市代會內尚有「垃圾監督小組」之設置
    ，俾隨時監管焚化爐一案之進程，尤為明顯。是故，被告甲
    ○○應係以其市代會主席之身分，圖利上開四百萬元。
  5.被告甲○○雖辯稱：是乙○○（即張琨鴻）將支票拿給我，
    請我向謝長斐代為調現，而且支票只有三張，不是四張云云
    。其辯護人另辯稱略以：(1)證人游禮龍自調查、偵查以迄原
    審之供述內容，從未指稱有自張琨鴻處收受支票交予被告甲
    ○○；(2)證人葉禮棋雖證稱伊收到張琨鴻一百萬元現金後親
    自交給甲○○，然此一百萬元現金，依張琨鴻、謝長斐所證
    ，係因Ｌ0000 000號支票經數次提示均遭退票，無法兌現，
    謝長斐要求甲○○處理，甲○○乃開立個人支票換回該退票
    支票，要求張琨鴻現金換回；(3)證人謝長斐在調查及偵審中
    均陳稱甲○○是拿三張支票調現；(4)被告張琨鴻就有關四張
    支票之供述前後不一；(5)如被告甲○○有意受賄，衡情豈願
    收受支票，又持向謝長婓調現，留有證據讓執法機關查緝，
    且如被告取自張琨鴻者確為四張支票，又何以僅持其中三張
    支票調現，而不將四張支票一併向謝長婓調現？可見張琨鴻
    所述有所玄機，或係其挪用此部分款項，藉此脫免刑責，又
    可報復丙○○所致，張琨鴻之證詞不可採信；(6)被告張琨鴻
    陳稱在88年6月9日，被告甲○○透過丙○○向張琨鴻表示，
    當日下午平鎮市代表集體出國，缺錢花用，被告甲○○乃將
    到期日為88年10月31日之支票（按：即L0000000號支票）交
    由被告張琨鴻取回，張琨鴻則依指示於當日上午至平鎮市農
    會領取一百萬元現金，至市公所當面交給被告甲○○云云，
    純屬子虛，因如被告確實持有該張支票，早已一併向謝長婓
    調現，豈有可能另生事端，至88年6月9日始再要求張琨鴻以
    現金換回？況如市代表缺錢花用，衡情亦應於出國前準備妥
    當，亦無出國當日才倉促準備款項之理，且被告甲○○出國
    在即，又如何收藏該一百萬元？況且張琨鴻在原審90年7月
    18 日調查時，又改稱當日換現的是農會的現金票，金額也
    不是一百萬元，其詞先後反覆不定，不可採信；(7)被告丙○
    ○始終否認曾為被告甲○○向張琨鴻要求賄款等語，而游禮
    龍在原審90年4月20日陳稱：其已不記得有幾張支票等語，
    顯見起訴書指稱被告甲○○受賄之部分，僅有張琨鴻一人前
    後矛盾之指述，無法認定被告甲○○犯罪云云。被告丙○○
    亦辯稱：伊沒有叫張琨鴻開支票給甲○○云云。惟查，被告
    張琨鴻係將四張支票，透過游禮龍轉交丙○○，事前並交代
    會計葉秀蘭影印留底，此經張琨鴻、游禮龍陳明如前，並有
    支票日曆簿、該四張支票之影本附卷可稽（偵字第19361號
    卷第430頁、第433頁），且上開日曆簿及支票影本均係將該
    四張支票一併記載或影印，亦可見四張支票係一次簽發無誤
    ，足可佐證張琨鴻指稱：支票用於行賄市代表等語屬實。而
    以此對照甲○○確實持有其中三張支票結果，應可認所取不
    法利益者為甲○○。此均如前述。而縱認張琨鴻所述有偏頗
    不實之虞，然游禮龍與丙○○何干，豈有與張琨鴻勾串，捏
    造交付支票予丙○○之理？是則，被告丙○○辯稱：伊未指
    示張琨鴻簽發支票云云，顯不可信。由此，復參酌張琨鴻陳
    稱：伊不認識甲○○，也沒有向甲○○調現等語，不僅可見
    張琨鴻應無陷害甲○○之虞，且張琨鴻既與甲○○素不相識
    ，亦無憑空向甲○○調現之理。綜上，足認被告甲○○所辯
    ：係張琨鴻一時需款，向其調現云云，為不可採。再者，張
    琨鴻前後指述固有部分出入，惟本院係綜合上開事證，肯認
    被告甲○○收受不法利益，並非單執張琨鴻之指訴為據。而
    賄款以支票簽發，或因行賄者資力已然不足，或先以此示信
    ，日後再將支票換回等等，不一而足；同理，持有數張支票
    ，本非必同時換現不可，且縱使持票人欲全數調現，亦牽涉
    到調現者本身資力。是故，被告甲○○此部分所辯，亦係卸
    責之詞，不足採取。
  6.綜上所述，被告甲○○圖利四百萬元之事實，亦堪認定。
  (五)綜上所述，本件事證已臻明確，被告丙○○、甲○○所辯，
    均係卸責之詞，不足採信。被告丙○○、甲○○、張琨鴻等
    人之犯行均堪認定。
三、論罪科刑：
　(一)按「行為後法律有變更者，適用行為時之法律。但行為後之
　  法律有利於行為人者，適用最有利於行為人之法律。」，刑
    法第2條第1項訂有明文。此從舊從輕之規定，以適用行為時
    之法律為原則，但若行為後之法律有利於行為人時，則適用
    最有利於行為人之法律（包括中間法與裁判時法）。而比較
    行為時法、中間法及裁判時法，應就各法之有關罪刑綜合比
    較，非僅以法定刑之輕重比較；如犯罪構成要件因法律之修
    正致有變更，依修正後之法律，其適用之範圍較諸舊法嚴謹
    ，必其行為同時符合修正前及修正後之法律所規定之犯罪構
    成要件，始有刑法第2條第1項規定之適用。查貪污治罪條例
    分別於81年7月17日、85年10月23日、90年11月7日、92年2
    月6日、95年5月30日修正公布施行，其中貪污治罪條例第6
    條第1項第5款分別於81年7月17日、85年10月23日、90年11
    月7日有修正（90年11月7日修正後，迄今未再修正），81
    年7月17日修正之貪污治罪條例第6條第1項第5款規定：「對
    於非主管或監督之事務，利用職權機會或身份圖利者，處五
    年以上有期徒刑，得併科新台幣一百萬元以下罰金。」，85
    年10月23日修正貪污治罪條例第6條第1項第5款規定：「對
    於非主管或監督之事務，利用職權機會或身份圖私人不法之
    利益者，處五年以上有期徒刑，得併科新台幣三千萬元以下
    罰金。」，90年11月7日修正貪污治罪條例第6條第1項第5款
    規定：「對於非主管或監督之事務，明知違背法令，利用職
    權機會或身份圖自己或其他私人不法利益，因而獲得利益者
    ，處五年以上有期徒刑，得併科新台幣三千萬元以下罰金。
    」，85年10月23日修正之貪污治罪條例第6條第1項第5款增
    列「圖私人不法之利益」之構成要件，90年11月7日修正之
    貪污治罪條例第6條第1項第5款增列「明知違背法令」、「
    圖自己或其他私人不法利益」、「因而獲得利益」之構成要
    件。比較新舊三法之規定，本件被告丙○○所涉犯圖利罪部
    分，同時符合81年7月17 日、85年10月23日、90年11月7日
    修正之貪污治罪條例第6條第1項第5款所規定之犯罪構成要
    件；法定刑部分，81年7月17日修正貪污治罪條例第6條第1
    項第5款規定：「處五年以上有期徒刑，得併科新台幣一百
    萬元以下罰金。」，85年10 月23日、90年11月7日修正後均
    規定：「處五年以上有期徒刑，得併科新台幣三千萬元以下
    罰金。」，比較新舊三法之規定，以81年7月17日修正之貪
    污治罪條例第6條第1項第5款之規定對被告丙○○較為有利
    。而被告丙○○於85年10月間圖利部分，因乏詳細日期以供
    查考，本於事實不明，應做對被告有利推定之原則，推定其
    此部分所為，係在85年10月23 日貪污治罪條例修正前所犯
    ，故被告丙○○圖利部分，其行為時法為81年7月17日修正
    貪污治罪條例第6條第1項第5款，中間時法為85年10月23日
    修正貪污治罪條例第6條第1項第5款，裁判時法為90年11月7
    日修正貪污治罪條例第6條第1項第5款。綜上比較新舊法之
    結果，以行為時法即81年7月17日修正之貪污治罪條例第6條
    第1項第5款之規定較有利於被告丙○○，應依刑法第2條第1
    項規定，適用行為時法即81年7 月17日修正之貪污治罪條例
    第6條第1項第5款之規定。被告甲○○於88年5月間圖利部分
    ，行為時法為85年10月23日修正貪污治罪條例第6條第1項第
    5款，裁判時法為90年11月7日修正貪污治罪條例第6條第1項
    第5款。其中90年11月7日修正後貪污治罪條例第6條第1項第
    5款增列「明知違背法令」、「圖私人不法利益」、「因而
    獲得利益」之構成要件。比較新舊法之規定，本件被告甲○
    ○88年5月間所涉犯圖利罪部分，同時符合行為時及裁判時
    之法律所規定之犯罪構成要件，且其法定刑並無不同，修正
    後對被告甲○○並無較有利之情形，應依刑法第2條第1項規
    定，適用行為時法即85年10月23日修正貪污治罪條例第6條
    第1項第5款之規定。至被告丙○○於88年2月間收受賄賂之
    部分，查貪污治罪條例第4條第1項第5款於85 年10月23日修
    正後，迄今均未再修正，不生新舊法比較之問題，併予明
    。被告張琨鴻行為後，貪污治罪條例第11條部分款項於92年
    2月6日雖有修正，然第11條第1項並未修正，毋庸比較；另
    關於對於依據法令從事公務之人員，關於違背職務之行為，
    交付賄賂，而在偵查或審判中自白者，減輕或免除其刑之規
    定，原規定於85年10月23日修正之貪污治罪條例第11條第3
    項，92年2月6日修正貪污治罪條例移列於第11 條第4項，僅
    條項移列，不生新舊法比較之問題，亦予明。另外，查被
    告行為後，刑法部分條文業經修正公布，並均於95年7月1日
    施行。修正後刑法第2條第1項規定：「行為後法律有變更者
    ，適用行為時之法律。但行為後之法律有利於行為人者，適
    用最有利於行為人之法律。」（前已述及），此係規範行為
    後法律變更所生新舊法律比較適用之準據法，於修正刑法施
    行後，應適用修正後刑法第2條第1項規定之「從舊從輕」之
    原則為比較，先予明。修正後之刑法刪除第55條關於牽連
    犯之規定，此刪除雖非犯罪構成要件之變更，但顯已影響行
    為人刑罰之法律效果，自屬法律有變更。本件被告丙○○所
    犯行使登載不實文書罪及收賄罪（詳如後述）具有牽連犯之
    關係，依修正前即行為時之規定，應從一重之罪處斷；依修
    正後之刑法，既已刪除牽連犯之規定，則所犯上述二罪應依
    數罪併罰之規定分論併罰。依新法第2條第1項之規定，比較
    新、舊法結果，仍應適用較有利於被告之行為時法律即舊法
    論以牽連犯（最高法院95年第8次刑事庭會議決議參照）。
    另修正前刑法第47條規定：「受有期徒刑之執行完畢，或受
    無期徒刑或有期徒刑一部之執行而赦免後，五年以內再犯有
    期徒刑以上之罪者，為累犯，加重本刑至二分之一。」，修
    正後刑法第47條第1項規定：「受徒刑之執行完畢，或一部
    之執行而赦免後，五年以內故意再犯有期徒刑以上之罪者，
    為累犯，加重本刑至二分之一。」，本件被告丙○○於徒刑
    執行完畢5年內故意再犯本件有期徒刑以上之罪，不論依修
    正前之刑法第47條，或修正後之刑法第47條第1項之規定，
    均構成累犯，對本件被告丙○○而言並無有利或不利之情形
    ，自不生新舊法比較之問題，應逕依修正後刑法第47條，論
    以累犯，並加重其刑。又修正前刑法第51條規定：「數罪併
    罰，分別宣告其罪之刑，依左列各款訂其應執行者：」其中
    第5款規定：「宣告多數有期徒刑者，於各刑中最長期以上
    ，各刑合併之刑期以下，定其刑期。但不得逾二十年。」修
    正後刑法第51 條第5款規定：「宣告多數有期徒刑者，於各
    刑中之最長期以上，各刑合併之刑期以下，定其刑期。但不
    得逾三十年。」比較新、舊法結果，修正後刑法並非較有利
    於被告，本件被告所犯依據法令從事公務之人員，對於非主
    管或監督之事務，利用身分圖利罪，以及依據法令從事公務
    之人員對於違背職務之行為，收受賄賂等罪（詳如後述），
    依刑法第2條第1項前段之規定，仍應依修正前刑法，定其應
    執行之刑。另同條第8款雖未修正，本不生新舊法比較之問
    題，然因適用修正前刑法第51條第5款定執行刑，不能割裂
    適用。本件被告丙○○所犯依據法令從事公務之人員，對於
    非主管或監督之事務，利用身分圖利罪，以及依據法令從事
    公務之人員對於違背職務之行為，收受賄賂等罪，各分別宣
    告褫奪公權（詳如後述），仍應依修正前刑法第51條第8款
    之規定，僅就其中最長期間執行之。
　(二)核被告丙○○圖利一千萬元部分，係犯行為時即81年7月17
    日修正貪污治罪條例第6條第1項第5款之圖利罪；其收賄二
    百萬元部分，則係犯現行（即85年10月23日修正後，迄今均
    未再修正）貪污治罪條例第4條第1項第5款之違背職務受賄
    罪；其明知為不實之事項，而登載於職務上所掌之公文書，
    進而行使，係犯刑法第216條行使第213條之文書罪。被告甲
    ○○所為，則係犯行為時即85年10月23日修正貪污治罪條例
    第6條第1項第5款之圖利罪。被告張琨鴻交付二百萬元賄款
    予丙○○之行為，係犯現行（即85年10月23日修正後，迄今
    均未再修正）貪污治罪條例第11條第1項之對於依據法令從
    事公務之人員，關於違背職務之行為，交付賄賂罪。然被告
    張琨鴻於偵查及審判中均自白犯罪，應依現行（即92年2月6
    日修正後，迄今均未再修正）貪污治罪條例第11條第4項之
    規定，減輕其刑。被告丙○○向張琨鴻行求，期約賄賂之行
    為，均為收受賄賂之階段行為，不另論罪。被告丙○○偽造
    刑法第213條公文書之低度行為，應為行使之高度行為所吸
    收，就偽造之低度行為，自無庸論處。被告丙○○行使登載
    不實之文書罪，係犯刑法第216條行使第213條文書之罪，起
    訴書誤植為第214條，應予更正。被告丙○○先後收受張琨
    鴻一千萬元、二百萬元，一為不法利益，一為賄賂，性質不
    同，且前後相隔二、三年之久，被告丙○○當時分任桃園縣
    議員、平鎮市市長，地位不同，其所犯圖利罪及收賄罪二罪
    間，應係分別起意，應分論併罰。被告丙○○行使登載不實
    之文書罪與收賄罪間，具有方法結果之牽連關係，自應依行
    為時即修正前刑法第55條後段之規定，從一重依收賄罪論處
    。又被告丙○○前曾於83年間因瀆職案件，經本院判處有期
    徒刑六月確定，於86年1月16日易科罰金執行完畢，有本院
    被告全國前案記錄表在卷可稽，其於刑之執行完畢後，五年
    內再犯本件收受賄賂罪，就該部分為累犯，依刑法第47條規
    定加重其刑（被告丙○○犯圖利罪時尚未執行完畢，此部分
    不構成累犯）。
四、原審就被告丙○○、甲○○部分據以論科，固非無見。惟(一)
    被告丙○○、甲○○二人涉犯圖利部分，其等行為後，貪污
    治罪條例分別於85年10月23日、90年11月7日修正公布施行
    ，其中貪污治罪條例第6條第1項第5款之規定，原審於新舊
    法比較時，僅就修正前、後條文之法定刑部分為之比較，未
　　就修正前、後條文之構成要件、法定刑部分綜合比較，尚有
　  疏漏；且原判決理由中對於被告甲○○圖利部分，經新舊法
    比較後，認應適用裁判時法即90年11月7日修正公布之貪污
    治罪條例第6條第1項第5款之規定：「對於非主管或監督之
    事務，明知違背法令，利用職權機會或身分圖自己或其他私
    人不法利益，因而獲得利益者，處五年以上有期徒刑，得併
    科新台幣三千萬元以下罰金」，惟原判決主文對於被告甲○
    ○圖利部分，卻依85年10月23日修正公布之貪污治罪條例第
    6條第1項第5款之規定，諭知被告甲○○依據法令從事公務
    之人員，對於非主管或監督之事務，利用身分圖利罪名。其
    主文與理由相互矛盾，實有違誤；(二)刑法於94年2月2日修正
    公布，並自95年7月1日施行，修正後刑法第2條第1項規定：
　　「行為後法律有變更者，適用行為時之法律。但行為後之法
　　律有利於行為人者，適用最有利於行為人之法律。」，原審
　  就被告甲○○涉犯圖利罪部分，未及適用修正後刑法第2條
    第1項之規定，而依修正前刑法第2條第1項論以適用裁判時
    法，尚有未合；(三)查被告丙○○於公文書內為不實登載並持
    以行使等行為，屬違背職務之行為，其並向張琨鴻收取二百
    萬元之賄款，則該違背職務之行為與其收受二百萬元賄款間
    ，有對價關係。核被告丙○○所為，係犯對於違背職務之行
    為，收受賄賂罪；而被告張琨鴻則犯對於依據法令從事公務
    之人員，關於違背職務之行為，交付賄賂罪。原審不察，認
    被告丙○○向張琨鴻收受二百萬元之賄款，僅係以其職務上
    之行為，向張琨鴻收賄，實有違誤；並於原判決主文中對被
    告張琨鴻為無罪之諭知，亦有未洽。(四)原審認被告丙○○未
    犯刑法第216條行使同法第213條登載不實之文書罪，亦有未
    洽；(五)原審就被告丙○○所犯圖利罪部分，諭知有期徒刑7
    年，褫奪公權7年；對收受賄賂罪，諭知有期徒刑8年，褫奪
    公權5年，是原審就所宣告較短之主刑反而諭知較長時間之
    褫奪公權，主刑從刑之比例有欠妥當。公訴人上訴意旨認被
    告丙○○受賄罪部分係犯違背職務收受賄賂罪，被告張琨鴻
    係犯對於依據法令從事公務之人員，關於違背職務之行為，
    交付賄賂罪，另就被告甲○○之部分，公訴人上訴意旨並未
    具體說明理由（見檢察官上訴書，本院上訴審卷第122頁）
    ，然公訴人於起訴書，對被告甲○○具體求刑有期徒刑7年
    ，併科罰金200萬元，而原審判處被告甲○○有期徒刑6年，
    因此，公訴人上訴理由，應係指摘原審量刑過輕云云。然查
    原審對被告甲○○部分，審酌被告甲○○為民意代表，不知
    清廉自持，竟利用平鎮市垃圾風暴，從中圖利私囊，其收受
    不法利益之數目為400萬元，其犯罪之動機、目的、手段及
    犯後態度等一切情狀，量處有期徒刑6年，並宣告褫奪公權4
    年，量刑未有過輕之情事。此部分，公訴人上訴並無理由，
    其餘公訴人之上訴則有理由。被告丙○○、甲○○上訴否認
    犯罪，然查被告丙○○所犯依據法令從事公務之人員，對於
    非主管或監督之事務，利用身分圖利罪，及對於違背職務之
    行為，收受賄賂罪部分，業據證人葉春塗、葉春連、張琨鴻
    、呂鴻光、葉春木、葉雲輝、林泳舟、蕭怡珍等人證述，並
    有相關交易明細、匯款單、公文函件可稽，事證明確，已如
    前述；被告甲○○所犯依據法令從事公務之人員，對於非主
    管或監督之事務，利用身分圖私人不法之利益罪部分，業據
    證人張步來、游禮龍、葉禮棋、謝長斐等人證述明確，並有
    相關支票日曆簿及支票影本附卷可稽，犯行足堪認定，已如
    前述。被告丙○○、甲○○上訴，均無理由。惟原審判決關
    於被告丙○○、張琨鴻、及甲○○部分，既有上揭可議之處
    （公訴人上訴，部分有理由），自無可維持，應由本院就被
    告丙○○、張琨鴻、及甲○○部分，撤銷改判。爰審酌被告
    丙○○或為民意代表，或為地方行政首長，不知清廉自持，
    竟利用平鎮市垃圾風暴，從中圖利私囊，其收受不法利益之
    數目共1000萬元（圖利罪部分）及200萬元（受賄罪部分）
    ，及其犯罪之動機、目的、手段及犯後態度等一切情狀，分
    就其圖利及受賄二罪，量處如主文第2項所示之刑，並依行
    為時即81年7月17日修正之貪污治罪條例第16條、現行貪污
    治罪條例第17條等規定，分別宣告褫奪公權5年、8年，並依
    行為時刑法第51條第5款、第8款之規定，定其應執行之刑（
    關於此部分褫奪公權之規定，貪污治罪條例於85年10月23日
    僅條次變更，此後並未再修正，不生新舊法比較之問題，附
    此明）。被告丙○○之犯罪所得，圖利1000萬元及受賄
    200萬元部分，應分別依行為時即81年7月17日修正之貪污治
    罪條例第9條、現行貪污治罪條例第10條規定沒收，上開犯
    罪所得如一部或全部不能沒收時，以其財產抵償之（關於此
    部分沒收之規定，貪污治罪條例於85年10月23日僅條次變更
    ，此後並未再修正，不生新舊法比較之問題，附此明）。
    另審酌被告甲○○為民意代表，不知清廉自持，竟利用平鎮
    市垃圾風暴，從中圖利私囊，其收受不法利益之數目為400
    萬元，及其犯罪之動機、目的、手段及犯後態度等一切情狀
    ，量處如主文第4項所示之刑，並依行為時即85年10月23日
    修正之貪污治罪條例第17條規定，宣告褫奪公權4年（關於
    此部分褫奪公權之規定，貪污治罪條例於85年10月23日修正
    後，迄今均未再修正，併予明）。被告甲○○之犯罪圖利
    所得為400萬元，亦應依行為時即85年10月23日修正貪污治
    罪條例第10條規定沒收，上開犯罪所得如一部或全部不能沒
    收時，以其財產抵償之（關於此部分沒收之規定，貪污治罪
    條例於85年10月23日修正後，迄今均未再修正，併予明）
    。另審酌被告張琨鴻為勇烽公司副董事長，為求公司焚化爐
    業務順利運作，竟對於依據法令從事公務之人員，關於違背
    職務之行為，交付200萬元賄款。然其於偵查中與審判中均
    自白，及其犯罪之動機、目的、手段及犯後態度等一切情狀
    ，並依現行貪污治罪條例第11條第4項之規定，減輕其刑後
    ，量處有期徒刑7月。
貳、不另為無罪諭知部分：
    公訴意旨另以：被告張琨鴻於上開時間、地點，為使焚化爐
    能順利運作，交付一千萬元給時任桃園縣議員之被告丙○○
    ，另以其員工「陳立生」名義，簽發四張各一百萬元支票予
    被告甲○○所為，涉有貪污治罪條例第11條第1項之交付賄
    賂罪嫌。訊據被告張琨鴻承認於上揭時間、地點，為能使焚
    化爐順利運作，交付一千萬元予時任桃園縣議員之丙○○，
    又再依被告丙○○指示，以其員工名義，簽發四張一百萬元
    支票予被告甲○○之事實不諱。經查，被告張琨鴻為求焚化
    爐能順利運轉，而交付一千萬元與丙○○，又交付四百萬元
    與甲○○等事實，雖可認定，此如前述，然按行賄罪之行為
    人必須係對「關於違背職務之行為」行求、期約或交付賄賂
    或其他不正利益，始得處罰，此觀貪污治罪條例第11條第1
    項規定自明。被告丙○○收受張琨鴻之一千萬元，及被告甲
    ○○收受張琨鴻交付之四百萬元，均非對「關於違背職務之
    行為」交付賄賂或其他不正利益，均如前述，是則，被告張
    琨鴻所為，尚與上開行賄罪之構成要件有間，不能論以該罪
    。惟此部分與被告張琨鴻上揭已論罪科刑部分，起訴書認係
    實質上一罪，故不另為無罪之諭知。原審諭知被告張琨鴻此
    部分無罪，檢察官上訴指摘判決不當，請求撤銷改判，為無
    理由，併予明。
據上論斷，應依刑事訴訟法第369條第1項前段、第364條、第299
條第1項前段，81年7月17日修正貪污治罪條例第6條第1項第5款
、第9條、第16條，85年10月23日修正貪污治罪條例第6條第1項
第5款、第10條、第17條，貪污治罪條例第4條第1項第5款、第
10條、第17條、第11條第1項、第4項，刑法第2條第1項、第11條
前段、第37條第2項、第47條、第216條、第213條，行為時即修
正前刑法第55條後段、第51條第5款、第8款，判決如主文。
本案經檢察官羅榮乾到庭執行職務。
中　　華　　民　　國　　96　　年　　3 　　月　　2 　　日
　　　　　　　　　刑事第十四庭審判長法　官 陳 志 洋
　　　　　　　　　　　　　　　　　  法　官 林 秀 鳳
　　　　　　　　　　　　　　　　　  法　官 沈 宜 生
以上正本證明與原本無異。
如不服本判決，應於收受送達後十日內向本院提出上訴書狀，其
未敘述上訴之理由者並得於提起上訴後十日內向本院補提理由書
（均須按他造當事人之人數附繕本）。
                                    書記官 陳 雅 加
中　　華　　民　　國　　96　　年　　3 　　月　　5 　　日
附錄：本案論罪科刑法條全文
81年7月17日修正之貪污治罪條例第6條
有左列行為之一者，處五年以上有期徒刑，得併科新臺幣一百萬
元以下罰金：
一、意圖得利，抑留不發職務上應發之財物者。
二、募集款項或徵用土地、財物，從中舞弊者。
三、竊取或侵占職務上持有之非公用私有器材、財物者。
四、對於主管或監督之事務，直接或間接圖利者。
五、對於非主管或監督之事務，利用職權機會或身份圖利者。
前項之未遂犯罰之。
85年10月23日修正之貪污治罪條例第6條
有下列行為之一者，處五年以上有期徒刑，得併科新臺幣三千萬
元以下罰金：
一、意圖得利，抑留不發職務上應發之財物者。
二、募集款項或徵用土地、財物，從中舞弊者。
三、竊取或侵占職務上持有之非公用私有器材、財物者。
四、對於主管或監督之事務，直接或間接圖私人不法之利益者。
五、對於非主管或監督之事務，利用職權機會或身分圖私人不法
    之利益者。
前項之未遂犯罰之。
貪污治罪條例第4條
有下列行為之一者，處無期徒刑或10年以上有期徒刑，得併科新
台幣1億元以下罰金：
一  竊取或侵占公用或公有器材、財物者。
二  藉勢或藉端勒索、勒徵、強占或強募財物者。
三  建築或經辦公用工程或購辦公用器材、物品，浮報價額、數
    量、收取回扣或有其他舞弊情事者。
四  以公用運輸工具裝運違禁物品或漏稅物品者。
五  對於違背職務之行為，要求、期約或收受賄賂或其他不正利
    益者。
前項第 1 款至第 4 款之未遂犯罰之。
貪污治罪條例第11條
對於第2條人員，關於違背職務之行為，行求、期約或交付賄賂
或其他不正利益者，處1年以上7年以下有期徒刑，得併科新臺幣
3百萬元以下罰金。
對於外國、大陸地區、香港或澳門之公務員，就跨區貿易、投資
或其他商業活動有關事項，為前項行為者，處5年以下有期徒刑
或科新臺幣1百萬元以下罰金。
不具第 2 條人員之身分而犯前二項之罪者，亦同。
犯前三項之罪而自首者，免除其刑；在偵查或審判中自白者，減
輕或免除其刑。
在中華民國領域外犯第1項、第2項之罪者，不問犯罪地之法律有
無處罰規定，均依本條例處罰。
中華民國刑法第216條
（行使偽造變造或登載不實之文書罪）
行使第210條至第215條之文書者，依偽造、變造文書或登載不實
事項或使登載不實事項之規定處斷。
中華民國刑法第213條
（公文書不實登載罪）
公務員明知為不實之事項，而登載於職務上所掌之公文書，足以
生損害於公眾或他人者，處1年以上7年以下有期徒刑。
